# Municipio {.unlisted .unnumbered}


```{r, echo = FALSE, out.width = '100%', fig.asp = 1, fig.align='center'}
#options(device="RStudioGD")
readRDS(file = paste0(here::here(), "/Output/Municipio/Network_Mun.rds"))
```

Se toma como referencia el marco geoestadístico nacional 2020 a Nivel Municipal.

```{r, codefolding_show = "hide" }
load(paste0(here::here(), "/Bases/Municipio/MGN.Rdata"))
```

<div style="height:320px;overflow:auto;">
```{r, echo = FALSE}
require(gt)
head(MGN_mun, 10) %>% 
 gt() %>%
  tab_header(title = "Marco Geoestadístico Nacional (MGN)",
             subtitle = "Nivel municipal") %>%
   fmt_number(columns = c("IM_2020", "IMN_2020"), 
                decimals = 2) %>%
    fmt_integer(columns = c("POBTOT", "OVPH", "VIVTOT", "P_AFRO", "P_IND", "P_DISC"),
                sep_mark = " ") %>%
      tab_options(heading.title.font.size = 14, 
                  heading.subtitle.font.size = 12,
                  table.font.names = "Century Gothic",
                  table.font.size = 10,
                  table.align = 'center',
                  data_row.padding = px(1)) %>%
       tab_style(style = list(cell_text(align = "left",
                                         weight = 'bold')),
                  locations = list(cells_title(groups = c("title")))) %>%
        tab_style(style = list(cell_text(align = "left")),
                   locations = list(cells_title(groups = c("subtitle")))) %>%
         cols_label(CVE_MUN = md("**Clave del municipio**"),
                    ENT = md("**Clave de la entidad**"),
                    NOM_ENT = md("**Entidad**"), 
                    MUN = md("**Clave del municipio**"),
                    NOM_MUN = md("**Municipio**"), 
                    POBTOT = md("**Población Total**"), 
                    OVPH = md("**Ocupantes en viviendas particulares habitadas**"), 
                    VIVTOT = md("**Viviendas totales**"), 
                    P_AFRO = md("**Población afrodescendiente o afromexicana**"),
                    G_AFRO = md("**Grado de población afrodescendiente o afromexicana**"),
                    P_IND = md("**Población indígena**"),
                    G_IND = md("**Grado de población indígena**"),
                    P_DISC = md("**Población con algún grado de discapacidad**"),
                    IM_2020 = md("**Índice de marginación a nivel municipal**"),
                    GM_2020 = md("**Grado de marginación a nivel municipal**"),
                    IMN_2020 = md("**Índice de marginación a nivel municipal normalizado**")) %>%
         cols_width(starts_with("POB") ~ px(100),
                    starts_with("NOM") ~ px(120),
                    starts_with("Grado") ~ px(180),
                    starts_with("G_AFRO") ~ px(220),
                    starts_with("G_IND") ~ px(200),
                    everything() ~ px(100)) %>%
          as_raw_html() 
```
</div>


## Marginación {.unnumbered}

Se carga la nueva base del índice de marginación 2020.   

```{r}
load(paste0(here::here(), "/Bases/Municipio/IMM.Rdata"))
```

<div style="height:320px; overflow:auto;">
```{r, echo = FALSE}
require(gt)
head(IMM, 10) %>% 
 gt() %>%
  tab_header(title = "Indicadores sociodemigráficos",
             subtitle = "Nivel municipal") %>%
   fmt_number(columns = c(2:10), 
                decimals = 2) %>%
    tab_options(heading.title.font.size = 14, 
                heading.subtitle.font.size = 12,
                table.font.names = "Century Gothic",
                table.font.size = 10,
                table.align = 'center',
                data_row.padding = px(1)) %>%
     tab_style(style = list(cell_text(align = "left", 
                                      weight = 'bold')),
               locations = list(cells_title(groups = c("title")))) %>%
      tab_style(style = list(cell_text(align = "left")),
                locations = list(cells_title(groups = c("subtitle")))) %>%
       cols_label(CVE_MUN = md("**Clave del municipio**"),
                  ANALF = md("**Porcentaje de población de 15 años o más analfabeta**"),
                  SBASC = md("**Porcentaje de población de 15 años o más sin educación básica**"),
                  OVSDE = md("**Porcentaje de ocupantes en viviendas sin drenaje ni excusado**"),
                  OVSEE = md("**Porcentaje de ocupantes en viviendas sin energía eléctrica**"),
                  OVSAE = md("**Porcentaje de ocupantes en viviendas sin agua entubada**"),
                  VHAC = md("**Porcentaje de viviendas con algún nivel de hacinamiento**"),
                  OVPT= md("**Porcentaje de ocupantes en viviendas con piso de tierra**"),
                  PL.5000 = md("**Porcentaje de población en localidades menores a 5 000 habitantes**"),
                  PO2SM = md("**Porcentaje de población ocupada con ingresos de hasta 2 salarios mínimos**")) %>% 
        cols_width(starts_with("CVE_MUN") ~ px(80),
                   everything() ~ px(150)) %>%
          as_raw_html() 
```
</div>


Para el cálculo de los componentes principales depende de las unidades de medida empleadas en las variables. Por lo que es importante, antes de aplicar `PCA`, estandarizar los indicadores simples para que tenganmedia **0** y desviación estándar **1**, ya que, de lo contrario, las variables con mayor varianza dominarían al resto, aunque en el caso en que las variables estén medidas en las mismas unidades, podemos optar por no estandarizarlas. La estandarización se lleva a cabo restando a cada observación la media y dividiendo entre la desviación estándar de la variable a la que pertenece:    

$$Z_{i}=\frac{x_{i}-\bar{x}}{\sigma_{i}}$$

Se utiliza la función $PCA$ del parquete **FactoMiner**, donde se especifica que se estandaricen las vairables con el parámetro *scale.unit=TRUE*

**Análisis de componentes principales**

Se utilizan todas las variables

```{r}
PCA_IMM <- PCA(IMM[, c(2:ncol(IMM))],
                scale.unit = TRUE, 
                 ncp = ncol(IMM[, c(2:ncol(IMM))]),
                  graph = FALSE) 
```

```{r, echo = FALSE, eval=FALSE}
saveRDS(PCA_IMM,file = paste0(here::here(), "/Output/Municipio/PCA_IMM.RDS")) 
```


**Es importante seleccionar que gráficos se pueden incluir en el análisis**

Se utilizó como criterio los gráficos de sedimentación y la contriución de la variables en cada uno de los componentes y la varianza acumulada

Por otro lado se generan dos índices, de los cuales: - Uno se estandariza para explicarlos a través de descomposición de valores singulares (`SVD`) de la matriz de datos.

$$\mathbf X = \mathbf U \mathbf S \mathbf V^\top$$ - Segundo, desde el punto de vista `PCA` que requiere el cálculo de los valores propios y los vectores propios, haciendo la descomposición propia de $\mathbf X \mathbf X^{T}$.

$$\mathbf X \mathbf V = \mathbf U \mathbf S \mathbf V^\top \mathbf V = \mathbf U \mathbf S$$

Donde - $\mathbf V$ son los eigenvectors - $\mathbf U$ es la matriz unitaria - $\mathbf S$ es la traza de los eigenvalues

Las columnas de $\mathbf {US}$ son los pesos de las componentes principales

**Se generan los índices de cada uno de los subsistemas** **Se utilizan a los componentes principales que expliquen el máximo de la información**

Se utilizó como criterio los gráficos de sedimentación y la contriución de la variables en cada uno de los componentes y la varianza acumulada.


```{r}
# Componentes seleccionadas
ncp <- 3

# Índices de las componentes principales seleccionados
PC_IMM <-  IMM %>%
            select(CVE_MUN) %>%
             mutate(PC = as.numeric(scale(as.matrix(IMM[, c(2:10)])) %*% 
                                     as.matrix(PCA_IMM[["var"]][["coord"]][, 1:ncp]) %*% 
                                      as.matrix(PCA_IMM[["eig"]][,2][1:ncp]/100))) %>%
              as.data.frame()

save(PC_IMM, file = paste0(here::here(), "/Output/Municipio/PC_IMM.Rdata"))
```


**Resumen**

```{r, echo = FALSE}
PCA_IMM <- readRDS(file = paste0(here::here(), "/Output/Municipio/PCA_IMM.RDS")) 
tabla <- facto_summarize(PCA_IMM, "var", axes = 1:3) %>%
          select(-name) %>%
           as.data.frame() %>%
            mutate(Indicadores = c('Porcentaje de población de 15 años o más analfabeta', 
                                   'Porcentaje de población de 15 años o más sin educación básica',
                                   'Porcentaje de ocupantes en viviendas sin drenaje ni excusado',
                                   'Porcentaje de ocupantes en viviendas sin energía eléctrica', 
                                   'Porcentaje de ocupantes en viviendas sin agua entubada', 
                                   'Porcentaje de ocupantes en viviendas con piso de tierra',
                                   'Porcentaje de población en localidades con menos de 5 000 habitantes',
                                   'Porcentaje de viviendas con algún nivel de hacinamiento',
                                   'Porcentaje de población ocupada con ingresos de hasta 2 salarios mínimos')) %>%
             relocate(Indicadores, .before = "Dim.1") 
```

```{r, echo = FALSE}
tabla %>% 
 gt() %>%
  tab_header(title = "Tabla: Resumen de los indicadores de marginación utilizando PCA", 
             subtitle = "Nivel municipal") %>%
   tab_options(heading.title.font.size = 14, 
               heading.subtitle.font.size = 12,
               table.font.names = "Century Gothic",
               table.font.size = 10,
               table.align = 'center',
               data_row.padding = px(1)) %>%
    tab_style(style = list(cell_text(align = "left", 
                                     weight = 'bold')),
              locations = list(cells_title(groups = c("title")))) %>%
     tab_style(style = list(cell_text(align = "left")),
               locations = list(cells_title(groups = c("subtitle")))) %>%
      tab_style(style = "vertical-align:center; font-weight: bold",
                locations = cells_column_labels()) %>%
       tab_footnote(footnote = "Fuente: Elaboración propia", 
                    placement = "left") %>%
        fmt_number(columns = c(2:7), 
                    decimals = 3)  %>%
         as_raw_html() 
```

## Equipamiento {.unnumbered}

**Claves económicas**

### DENUE {.unnumbered}

Se anexan los indicadores simples, de acuerdo a la clasificación económica del DENUE (**01**)

```{r, eval = TRUE}
load(paste0(here::here(), "/Bases/Municipio/Indicadores_DENUE.RData"))
```

Se utiliza la nueva reclasificación de los subsitemas, de los cuales fueron obtenidos del DENUE

```{r}
load(paste0(here::here(), "/Bases/Claves_subsistema_SCIAN2018.RData"))
```

**Subramos**

Se toman como referencia 13 subsitemas económicos y 64 elementos económicos que lo integran

```{r, collapse=TRUE}
load(paste0(here::here(), "/Bases/Subsistemas_DENUE.Rdata"))
tablas <- names(Subsitemas)
tablas
```

```{r, eval = FALSE}
for(i in 1:11){
assign(paste0("tabla_", tablas[i]), denue_mun %>%
                                     ungroup() %>%
                                      select(CVE_MUN, Subsitemas[[paste(tablas[i])]]) %>%
                                       mutate(suma = rowSums(.[2:length(Subsitemas[[paste(tablas[i])]])])) %>%
                                        mutate(suma = as.numeric(.$suma)) %>%
                                          filter(.$suma != 0) %>%
                                           select(-suma))
}
```

**Dimensiones de cálculo**

```{r, echo = FALSE}
#tabla <- matrix(data = NA, nrow = 11, ncol = 3)
#for(i in 1:11){
 # tabla[i, 1] <- paste(tablas[i])
 #  tabla[i, 2] <- nrow(get(paste0("tabla_", tablas[i])))
 #  tabla[i, 3] <- length(Subsitemas[[paste(tablas[i])]])
#}
#colnames(tabla) <- c("Indicadores", "Observaciones", "Dimensiones")

load(paste0(here::here(), "/Output/Municipio/tabla_observaciones_DENUE.RData"))
tabla %>% 
  as.data.frame() %>%
   mutate(Observaciones = as.numeric(.$Observaciones)) %>%
    gt() %>%
     tab_header(title = "Tabla: Dimensiones de cálculo", 
                subtitle = "Nivel municipal") %>%
      tab_options(heading.title.font.size = 14, 
                  heading.subtitle.font.size = 12,
                  table.font.names = "Century Gothic",
                  table.font.size = 10,
                  table.align = 'center',
                  data_row.padding = px(1)) %>%
       tab_style(style = list(cell_text(align = "left", 
                                        weight = 'bold')),
                 locations = list(cells_title(groups = c("title")))) %>%
        tab_style(style = list(cell_text(align = "left")),
                  locations = list(cells_title(groups = c("subtitle")))) %>%
         tab_style(style = "vertical-align:center; font-weight: bold",
                   locations = cells_column_labels()) %>%
          tab_footnote(footnote = "Fuente: Elaboración propia", 
                       placement = "left") %>%
           fmt_integer(columns = c("Observaciones"),
                       sep_mark = " ") %>%
            as_raw_html()
```

**Análisis de componentes principales**

```{r, eval = FALSE}
ncp <- c(1, 1, 1, 1, 3, 1 ,1, 1, 1, 1, 1) %>% as.matrix() %>% `rownames<-`(.,paste(tablas))

PCA_Subsistemas <- NULL
for(i in 1:11){
  PCA_Subsistemas[[paste(tablas[i])]] <- PCA(get(paste0("tabla_", tablas[i]))[, c(2:ncol(get(paste0("tabla_", tablas[i]))))], 
                                              scale.unit = TRUE, 
                                               ncp =  length(Subsitemas[[paste(tablas[i])]]),
                                                graph = FALSE) 
}
```

```{r, echo = FALSE, eval = FALSE}
saveRDS(PCA_Subsistemas, file = paste0(here::here(), "/Output/Municipio/PC_DENUE.RDS"))
```


```{r, eval = FALSE}
# Índices de las componentes principales seleccionados
PC_DENUE <- NULL
for(i in 1:11){
  PC_DENUE[[i]] <- get(paste0("tabla_", tablas[i]))[1] %>%
                    select(CVE_MUN) %>%
                     mutate(PC = scale(as.matrix(get(paste0("tabla_", tablas[i]))[,-1])) %*% 
                      as.matrix(PCA_Subsistemas[[paste0(tablas[i])]][["var"]][["coord"]][,1:ncp[i]]) %*% 
                       as.matrix(PCA_Subsistemas[[paste0(tablas[i])]][["eig"]][,2][1:ncp[i]]/100)) %>% 
                        as.data.frame()
}
save(PC_DENUE, file = paste0(here::here(), "/Output/Municipio/PC_DENUE.Rdata"))
```

```{r, echo = FALSE}
PCA_Subsistemas <- readRDS(file = paste0(here::here(), "/Output/Municipio/PC_DENUE.RDS"))

ncp <- c(1, 1, 1, 1, 3, 1 ,1, 1, 1, 1, 1) %>% as.matrix() %>% `rownames<-`(.,paste(tablas))

tabla <- NULL 
for(i in 1:11){
 tabla[[paste0(tablas[i])]] <- facto_summarize(PCA_Subsistemas[[paste0(tablas[i])]], "var", axes = 1:ncp[i])
}
# Asistencia Social 
i <- 2
tabla <- facto_summarize(PCA_Subsistemas[[paste0(tablas[i])]], "var", axes = 1:ncp[i]) %>%
          rename("Indicadores" = "name") %>%
           as.data.frame() 

tabla %>% 
 gt() %>%
  tab_header(title = "Tabla: Resumen de los indicadores de asistencia social",  
             subtitle = "Nivel municipal") %>%
   tab_options(heading.title.font.size = 14, 
               heading.subtitle.font.size = 12,
               table.font.names = "Century Gothic",
               table.font.size = 10,
               table.align = 'center',
               data_row.padding = px(1)) %>%
    tab_style(style = list(cell_text(align = "left", 
                                     weight = 'bold')),
              locations = list(cells_title(groups = c("title")))) %>%
     tab_style(style = list(cell_text(align = "left")),
               locations = list(cells_title(groups = c("subtitle")))) %>%
      tab_style(style = "vertical-align:center; font-weight: bold",
                locations = cells_column_labels()) %>%
       tab_footnote(footnote = "Fuente: Elaboración propia", 
                    placement = "left") %>%
        fmt_number(columns = c(2:4), 
                   decimals = 3)  %>%
         as_raw_html() 
```

#### Valores extremos {.unnumbered}

```{r, eval = FALSE}
## Principal Components Regression (PCR)
pcr_model <- NULL
for(i in 1:11){
pcr_model[[i]] <- pcr(PC_DENUE[[i]][,2]~., data = get(paste0("tabla_", tablas[i]))[-1], ncomp = ncp[i], scale = TRUE, center = TRUE, validation = "LOO")
}

## Se guardan los resultados 
saveRDS(pcr_model, paste0(here::here(), "/Output/Municipio/pcr_model_denue.rds"))

## Caso máximo
pcr_pred_max <- NULL
for(i in 1:11){
  test <- t(rep(100, length(Subsitemas[[paste(tablas[i])]]))) %>% as.data.frame() 
  colnames(test) <- Subsitemas[[paste(tablas[i])]]
  pcr_pred_max[[i]] <- predict(pcr_model[[i]], test)
  names(pcr_pred_max[[i]]) <- c(paste0(seq(1, ncp[i]), ".comp"))
}

## Caso mínimos 
pcr_pred_min <- NULL
for(i in 1:11){
  test <- t(rep(0, length(Subsitemas[[paste(tablas[i])]]))) %>% as.data.frame() 
  colnames(test) <- Subsitemas[[paste(tablas[i])]]
  pcr_pred_min[[i]] <- predict(pcr_model[[i]], test)
}

pcr_extremos <- matrix(NA, nrow = 11, ncol = 3)
for(i in 1:11){
  pcr_extremos[i, 1] <- paste(tablas[i])
  pcr_extremos[i, 2] <- pcr_pred_max[[i]][,1,][ncp[i]]
  pcr_extremos[i, 3] <- pcr_pred_min[[i]][,1,][ncp[i]]
}
colnames(pcr_extremos) <- c("Indicadores", "Máximo", "Mínimo")

save(pcr_extremos, file = paste0(here::here(), "/Output/Municipio/PCR_DENUE.RData"))
write.table(pcr_extremos, file = paste0(here::here(), "/Output/Municipio/PCR_DENUE.txt", sep = ","))
```


```{r, echo = FALSE}
load(file = paste0(here::here(), "/Output/Municipio/PCR_DENUE.RData"))

pcr_extremos %>% 
 as.data.frame() %>%
  mutate_at(vars(2:3), as.numeric) %>%
   gt() %>%
    tab_header(title = "Tabla: Valores extremos utilizando Principal Component Regression (PCR)",  
               subtitle = "Indicadores del DENUE a nivel municipal") %>%
     tab_options(heading.title.font.size = 14, 
                 heading.subtitle.font.size = 12,
                 table.font.names = "Century Gothic",
                 table.font.size = 10,
                 table.align = 'center',
                 data_row.padding = px(1)) %>%
      tab_style(style = list(cell_text(align = "left", 
                                       weight = 'bold')),
                locations = list(cells_title(groups = c("title")))) %>%
       tab_style(style = list(cell_text(align = "left")),
                 locations = list(cells_title(groups = c("subtitle")))) %>%
        tab_style(style = "vertical-align:center; font-weight: bold",
                  locations = cells_column_labels()) %>%
         tab_footnote(footnote = "Fuente: Elaboración propia", 
                      placement = "left") %>%
          fmt_number(columns = c("Máximo", "Mínimo"), 
                     decimals = 3)  %>%
           as_raw_html() 
```


### Educación {.unnumbered}

```{r, eval = FALSE}
load("Bases/Municipio/Indicadores_Escuelas_SEP.RData")

sep_mun <- sep_mun %>%
             mutate(suma = rowSums(.[3:11])) %>%
               mutate(suma = as.numeric(.$suma)) %>%
                filter(.$suma != 0) %>%
                  select(-suma)
```

**Análisis de componentes principales**

```{r, eval = FALSE}
PCA_SEP <- PCA(sep_mun[, c(3:11)],
                scale.unit = TRUE, 
                 ncp = ncol(sep_mun[, c(3:11)]),
                  graph = FALSE)
```

```{r, echo = FALSE, eval = FALSE}
saveRDS(PCA_SEP, file = paste0(here::here(), "/Output/Municipio/PCA_SEP.RDS"))
```


```{r, eval = FALSE}
# Índice estandarizado (SVD)
# Componentes seleccionadas
ncp <- 2
# Índices de las componentes principales seleccionados
PC_SEP <-  sep_mun %>%
            select(CVE_MUN) %>%
             mutate(PC = as.numeric(scale(as.matrix(sep_mun[, c(3:11)])) %*% 
              as.matrix(PCA_SEP[["var"]][["coord"]][,1:ncp]) %*% 
               as.matrix(PCA_SEP[["eig"]][,2][1:ncp]/100))) %>%
                as.data.frame()
save(PC_SEP,  file = paste0(here::here(), "/Output/Municipio/PC_SEP.Rdata"))
```

```{r, echo = FALSE}
PCA_SEP <- readRDS(file = paste0(here::here(), "/Output/Municipio/PCA_SEP.RDS"))

tabla <- facto_summarize(PCA_SEP, "var", axes = 1:ncp) %>%
          select(-name) %>%
           as.data.frame() 

# Educación 
tabla <- facto_summarize(PCA_SEP, "var", axes = 1:2) %>%
          rename("Indicadores" = "name") %>%
           as.data.frame() 

tabla %>% 
 gt() %>%
  tab_header(title = "Tabla: Resumen de los indicadores de educación utilizando PCA", 
             subtitle = "Nivel municipal") %>%
   tab_options(heading.title.font.size = 14, 
               heading.subtitle.font.size = 12,
               table.font.names = "Century Gothic",
               table.font.size = 10,
               table.align = 'center',
               data_row.padding = px(1)) %>%
    tab_style(style = list(cell_text(align = "left", 
                                     weight = 'bold')),
              locations = list(cells_title(groups = c("title")))) %>%
     tab_style(style = list(cell_text(align = "left")),
               locations = list(cells_title(groups = c("subtitle")))) %>%
      tab_style(style = "vertical-align:center; font-weight: bold",
                locations = cells_column_labels()) %>%
       tab_footnote(footnote = "Fuente: Elaboración propia", 
                    placement = "left") %>%
        fmt_number(columns = c(2:6), 
                   decimals = 3)  %>%
         as_raw_html() 
```

#### Valores extremos {.unnumbered}

```{r, eval = FALSE}
## Principal Components Regression (PCR)
pcr_model <- pcr(PC_SEP$PC~., data = sep_mun[, c(3:11)], ncomp = ncp,  scale = TRUE, center = TRUE, validation = "LOO")

saveRDS(pcr_model, paste0(here::here(), "/Output/Municipio/pcr_model_sep.rds"))

## Caso máximo
test <- t(rep(100, 9)) %>% as.data.frame() 
colnames(test) <- names(sep_mun[,c(3:11)])
pcr_pred_max <- predict(pcr_model, test)

## Caso mínimos 
test <- t(rep(0, 9)) %>% as.data.frame() 
colnames(test) <- names(sep_mun[,c(3:11)])
pcr_pred_min <- predict(pcr_model, test)


pcr_extremos <- data.frame("Indicadores" = c("Educación"),
                           "Máximo" = pcr_pred_max[,1,][ncp],
                           "Mínimo" = pcr_pred_min[,1,][ncp])

save(pcr_extremos, file = paste0(here::here(), "/Output/Municipio/PCR_SEP.RData"))
write.table(pcr_extremos, file = paste0(here::here(), "/Output/Municipio/PCR_SEP.txt", sep = ","))
```


```{r, echo = FALSE}
load(file = paste0(here::here(), "/Output/Municipio/PCR_SEP.RData"))

pcr_extremos %>% 
 as.data.frame() %>%
  mutate_at(vars(2:3), as.numeric) %>%
   gt() %>%
    tab_header(title = "Tabla: Valores extremos utilizando Principal Component Regression (PCR)",  
               subtitle = "Indicadores de la SEP a nivel municipal") %>%
     tab_options(heading.title.font.size = 14, 
                 heading.subtitle.font.size = 12,
                 table.font.names = "Century Gothic",
                 table.font.size = 10,
                 table.align = 'center',
                 data_row.padding = px(1)) %>%
      tab_style(style = list(cell_text(align = "left", 
                                       weight = 'bold')),
                locations = list(cells_title(groups = c("title")))) %>%
       tab_style(style = list(cell_text(align = "left")),
                 locations = list(cells_title(groups = c("subtitle")))) %>%
        tab_style(style = "vertical-align:center; font-weight: bold",
                  locations = cells_column_labels()) %>%
         tab_footnote(footnote = "Fuente: Elaboración propia", 
                      placement = "left") %>%
          fmt_number(columns = c("Máximo", "Mínimo"), 
                     decimals = 3)  %>%
           as_raw_html() 
```

### Salud {.unnumbered}

```{r, eval = FALSE}
load(paste0(here::here(), "/Bases/Municipio/Indicadores_CLUES.RData"))

clues_mun <- clues_mun %>%
              mutate(suma = rowSums(.[3:6])) %>%
               mutate(suma = as.numeric(.$suma)) %>%
                filter(.$suma != 0) %>%
                  select(-suma)
```

```{r, eval = FALSE}
PCA_CLUES <- PCA(clues_mun[, c(3:6)],
                  scale.unit = TRUE, 
                   ncp = ncol(clues_mun[, c(3:6)]),
                    graph = FALSE) 
```

```{r, echo = FALSE, eval = FALSE}
saveRDS(PCA_CLUES, file = paste0(here::here(), "/Output/Municipio/PCA_CLUES.RDS"))
```

```{r, eval = FALSE}
# Índice estandarizado (SVD)
# Componentes seleccionadas
ncp <- 1

# Índices de las componentes principales seleccionados
PC_CLUES <-  clues_mun %>%
              select(CVE_MUN) %>%
               mutate(PC = as.numeric(scale(as.matrix(clues_mun[, c(3:6)])) %*% 
                                       as.matrix(PCA_CLUES[["var"]][["coord"]][,1:ncp]) %*% 
                                        as.matrix(PCA_CLUES[["eig"]][,2][1:ncp]/100))) %>%
                 as.data.frame()

save(PC_CLUES,  file = paste0(here::here(), "/Output/Municipio/PC_CLUES.Rdata"))
```


```{r, echo = FALSE}
PCA_CLUES <- readRDS(file = paste0(here::here(), "/Output/Municipio/PCA_CLUES.RDS"))

tabla <- facto_summarize(PCA_CLUES, "var", axes = 1) %>%
          rename("Indicadores" = "name") %>%
           as.data.frame()

tabla %>% 
 gt() %>%
  tab_header(title = "Tabla: Resumen de los indicadores de salud utilizando PCA", 
             subtitle = "Nivel municipal") %>%
   tab_options(heading.title.font.size = 14, 
               heading.subtitle.font.size = 12,
               table.font.names = "Century Gothic",
               table.font.size = 10,
               table.align = 'center',
               data_row.padding = px(1)) %>%
    tab_style(style = list(cell_text(align = "left", 
                                     weight = 'bold')),
              locations = list(cells_title(groups = c("title")))) %>%
     tab_style(style = list(cell_text(align = "left")),
               locations = list(cells_title(groups = c("subtitle")))) %>%
      tab_style(style = "vertical-align:center; font-weight: bold",
                locations = cells_column_labels()) %>%
       tab_footnote(footnote = "Fuente: Elaboración propia", 
                    placement = "left") %>%
        fmt_number(columns = c(2:5), 
                   decimals = 3)  %>%
         as_raw_html() 
```


#### Valores extremos {.unnumbered}

```{r, eval = FALSE}
## Principal Components Regression (PCR)
pcr_model <- pcr(PC_CLUES$PC~., data = clues_mun[, c(3:6)], ncomp = ncp,  scale = TRUE, center = TRUE, validation = "LOO")

saveRDS(pcr_model, paste0(here::here(), "/Output/Municipio/pcr_model_clues.rds"))

## Caso máximo
test <- t(rep(100, 4)) %>% as.data.frame() 
colnames(test) <- names(clues_mun[,c(3:6)])
pcr_pred_max <- predict(pcr_model, test)

## Caso mínimos 
test <- t(rep(0, 4)) %>% as.data.frame() 
colnames(test) <- names(clues_mun[,c(3:6)])
pcr_pred_min <- predict(pcr_model, test)

pcr_extremos <- data.frame("Indicadores" = c("Educación"),
                           "Máximo" = pcr_pred_max[,1,][ncp],
                           "Mínimo" = pcr_pred_min[,1,][ncp]) 

save(pcr_extremos, file = paste0(here::here(), "/Output/Municipio/PCR_CLUES.RData"))
write.table(pcr_extremos, file = paste0(here::here(), "/Output/Municipio/PCR_CLUES.txt"), sep = ",")
```

```{r, echo = FALSE}
load(file = paste0(here::here(), "/Output/Municipio/PCR_CLUES.RData"))

pcr_extremos %>% 
 as.data.frame() %>%
  mutate_at(vars(2:3), as.numeric) %>%
   gt() %>%
    tab_header(title = "Tabla: Valores extremos utilizando Principal Component Regression (PCR)",  
               subtitle = "Indicadores del CLUES a nivel municipal") %>%
     tab_options(heading.title.font.size = 14, 
                 heading.subtitle.font.size = 12,
                 table.font.names = "Century Gothic",
                 table.font.size = 10,
                 table.align = 'center',
                 data_row.padding = px(1)) %>%
      tab_style(style = list(cell_text(align = "left", 
                                       weight = 'bold')),
                locations = list(cells_title(groups = c("title")))) %>%
       tab_style(style = list(cell_text(align = "left")),
                 locations = list(cells_title(groups = c("subtitle")))) %>%
        tab_style(style = "vertical-align:center; font-weight: bold",
                  locations = cells_column_labels()) %>%
         tab_footnote(footnote = "Fuente: Elaboración propia", 
                      placement = "left") %>%
          fmt_number(columns = c("Máximo", "Mínimo"), 
                     decimals = 3)  %>%
           as_raw_html() 
```

## Accesibilidad {.unnumbered}

**Índice de accesibilidad**

```{r, eval = FALSE}
load(paste0(here::here(), "/Bases/Municipio/IA_municipio.Rdata"))
```

```{r, echo = FALSE}
require(gt)
load(file = paste0(here::here(), "/Bases/Municipio/IA_municipio.Rdata"))
head(accesibilidad_mun, 10) %>% 
 gt() %>%
  tab_header(title = "Índice de accesibilidad",
             subtitle = "Nivel municipal") %>%
   tab_options(heading.title.font.size = 14, 
               heading.subtitle.font.size = 12,
               table.font.names = "Century Gothic",
               table.font.size = 10,
               table.align = 'center',
               data_row.padding = px(1)) %>%
    tab_style(style = list(cell_text(align = "left", 
                                     weight = 'bold')),
              locations = list(cells_title(groups = c("title")))) %>%
     tab_style(style = list(cell_text(align = "left")),
               locations = list(cells_title(groups = c("subtitle")))) %>%
      tab_style(style = "vertical-align:middle; font-weight: bold",
                locations = cells_column_labels())  %>%
       fmt_number(columns = c("IAL"), 
                  decimals = 2) %>%
        fmt_integer(columns = c("POBTOT"),
                    sep_mark = " ") %>%
         as_raw_html() 
```

```{r, echo = FALSE}
require(psych)
tabla <- describe(accesibilidad_mun$IAL) %>%
          tibble::rownames_to_column()
tabla %>% 
 gt() %>%
  tab_header(title = "Análisis descriptivo de la variables de accesibilidad",
             subtitle = "Nivel municipal") %>%
   tab_options(heading.title.font.size = 14, 
               heading.subtitle.font.size = 12,
               table.font.names = "Century Gothic",
               table.font.size = 10,
               table.align = 'center',
               data_row.padding = px(1)) %>%
    tab_style(style = list(cell_text(align = "left", 
                                     weight = 'bold')),
              locations = list(cells_title(groups = c("title")))) %>%
     tab_style(style = list(cell_text(align = "left")),
               locations = list(cells_title(groups = c("subtitle")))) %>%
      tab_style(style = "vertical-align:middle; font-weight: bold",
                locations = cells_column_labels())  %>%
       fmt_number(columns = c(4:14), 
                  decimals = 1) %>%
        fmt_integer(columns = c("n"),
                    sep_mark = " ") %>%
         as_raw_html() 
```

Distribución del índice de accesibilidad a nivel municipal    

<a href="/images/Municipio/IAL a nivel municipal_ggridges.png" data-lightbox="image-1" data-title="IAL_municipio">
```{r, echo = FALSE, fig.width=12, fig.height=12, out.width='100%'}
require(knitr)
knitr::include_graphics(paste0(here::here(), "/images/Municipio/IAL a nivel municipal_ggridges.png"))
```
</a>

```{r,echo = FALSE}
rm(list = ls())
```

## Calidad del entorno {.unnumbered}

**MGN**

```{r}
load(paste0(here::here(), "/Bases/Municipio/MGN.RData"))
```

```{r}
load(paste0(here::here(), "/Output/Municipio/PC_IMM.Rdata"))

IMM <- PC_IMM %>%
        rename("IMM" = "PC")
```

**DENUE**

Se excluyen los subsistemas de `Educación` y `Salud`.

```{r}
load(paste0(here::here(), "/Bases/Subsistemas_DENUE.Rdata"))
Indicadores <- names(Subsitemas)

load(paste0(here::here(), "/Output/Municipio/PC_DENUE.Rdata"))

tabla <- NULL
for(i in 1:11){
  if(i %in% 1){
  tabla_DENUE <- PC_DENUE[[i]]
  tabla[[i]] <- left_join(MGN_mun %>% select(CVE_MUN), tabla_DENUE, by = c("CVE_MUN"))
  } else {
  tabla_DENUE <- PC_DENUE[[i]]
  tabla[[i]] <- left_join(MGN_mun %>% select(CVE_MUN), tabla_DENUE, by = c("CVE_MUN")) %>%
                 select(.,2)
  }
}

DENUE <- do.call(cbind.data.frame, tabla)
colnames(DENUE) <- c("CVE_MUN", Indicadores)
rm(tabla_DENUE)
```

**SEP**

```{r}
load(paste0(here::here(), "/Output/Municipio/PC_SEP.RData"))
SEP <- PC_SEP %>%
         rename("Educacion" = "PC")
```

**CLUES**

```{r}
load(paste0(here::here(), "/Output/Municipio/PC_CLUES.RData"))
CLUES <- PC_CLUES %>%
          rename("Salud" = "PC")
```

\*\* Índice de accesibilidad a nivel municipio\*\*

```{r}
load(paste0(here::here(), "/Bases/Municipio/IA_municipio.Rdata"))
IAL <- accesibilidad_mun %>%
         select(CVE_MUN, IAL) 
```

**Integración del ICE**

**Imputación de valores faltantes**

A los valores faltantes de equipamiento se les imputa el valor mínimos que puede obtener cada subsistema, calculados por el método de componentes principales. Siendo estos los valores extremos (falta de equipamiento), este valor se formuló utilizando Principal Component Regresion (PCR) y de esta manera poder obtener el valor predictivo del valor mínimo.

```{r}
PCR_pred <- read.table(paste0(here::here(), "/Output/Municipio/PCR_SEP.txt"), header = TRUE, sep = ",") %>% 
             rbind(.,read.table(paste0(here::here(), "/Output/Municipio/PCR_CLUES.txt"), header = TRUE, sep = ",")) %>%
              rbind(., read.table(paste0(here::here(), "/Output/Municipio/PCR_DENUE.txt"), header = TRUE, sep = ","))
```

```{r}
ICE_2020 <- MGN_mun %>%
             select(CVE_MUN) %>%
              left_join(., IMM, by = c("CVE_MUN")) %>%
               left_join(., SEP, by = c("CVE_MUN")) %>%
                left_join(., CLUES, by = c("CVE_MUN")) %>%
                 left_join(., DENUE, by = c("CVE_MUN")) %>% 
                  left_join(., IAL, by = c("CVE_MUN")) %>% 
                   mutate_at(vars(2:16), as.numeric) 

ICE_2020 <- ICE_2020 %>%
                mutate(Educacion = ifelse(is.na(.$Educacion) == TRUE, PCR_pred[1, 3], .$Educacion),
                       Salud = ifelse(is.na(.$Salud) == TRUE, PCR_pred[2, 3], .$Salud),
                       Cultura = ifelse(is.na(.$Cultura) == TRUE, PCR_pred[3, 3], .$Cultura),
                       Asistencia_social = ifelse(is.na(.$Asistencia_social) == TRUE, PCR_pred[4, 3], .$Asistencia_social),
                       Comercio =  ifelse(is.na(.$Comercio ) == TRUE, PCR_pred[5, 3], .$Comercio ),
                       Comunicaciones = ifelse(is.na(.$Comunicaciones) == TRUE, PCR_pred[6, 3], .$Comunicaciones),
                       Transporte = ifelse(is.na(.$Transporte) == TRUE, PCR_pred[7, 3], .$Transporte),
                       Deporte_Recreacion = ifelse(is.na(.$Deporte_Recreacion) == TRUE, PCR_pred[8, 3], .$Deporte_Recreacion),
                       Administracion_publica = ifelse(is.na(.$Administracion_publica) == TRUE, PCR_pred[9, 3], .$Administracion_publica),
                       Servicios_urbanos = ifelse(is.na(.$Servicios_urbanos) == TRUE, PCR_pred[10, 3], .$Servicios_urbanos),
                       Servicios_financieros = ifelse(is.na(.$Servicios_financieros) == TRUE, PCR_pred[11, 3], .$Servicios_financieros),
                       Hoteleria_Restaurantes = ifelse(is.na(.$Hoteleria_Restaurantes) == TRUE, PCR_pred[12, 3], .$Hoteleria_Restaurantes),
                       Talleres = ifelse(is.na(.$Talleres) == TRUE, PCR_pred[13, 3], .$Talleres)
                       )
```

### Método de Distancias $DP_2$ {.unnumbered}

José Bernardo Pena Trapero: `Problemas de la medición del bienestar y conceptos afines (1977)`

Primeramente se define como es la entrada de los indicadores simples.\ Este tipo de método - Índice de marginación (Negativo) (Marginación baja (-Negativa) / Marginación alta (Positiva)) - Índice de equipamiento + CLUES (Postivo) + SEP (Postivo) + DENUE (Positivo) - Indice de accesibilidad (Negativo) (Accesibilidad alta (cercanos a cero) / Accesibilidad baja (Alejados del cero))

```{r}
require(p2distance)
ICE_2020_data <- ICE_2020 %>%
                   mutate(IMM = -1*.$IMM,
                          IAL = -1*.$IAL)
```

**Base de referencia**

**Nota.-** Se toma como base de referencia el valor del mínimo de cada
indicador simple.

```{r}
require(p2distance)
minRV <- p2distance::makeReferenceVector(X = ICE_2020_data[-1], 
                                          reference_vector_function = 'min')
```

```{r, echo = FALSE}
tabla <- t(minRV) %>%
           as.data.frame() %>%
            tibble::rownames_to_column(var = "Indicadores")
colnames(tabla) <- c("Indicadores", "Base de referencia")


tabla %>% 
 gt() %>%
  tab_header(title = "Tabla: Base de referencia a nivel municipal",
             subtitle = "Nivel municipal") %>%
   tab_options(heading.title.font.size = 14, 
               heading.subtitle.font.size = 12,
               table.font.names = "Century Gothic",
               table.font.size = 10,
               table.align = 'center',
               data_row.padding = px(1)) %>%
    tab_style(style = list(cell_text(align = "left", 
                                     weight = 'bold')),
              locations = list(cells_title(groups = c("title")))) %>%
     tab_style(style = list(cell_text(align = "left")),
               locations = list(cells_title(groups = c("subtitle")))) %>%
      tab_style(style = "vertical-align:middle; font-weight: bold",
                locations = cells_column_labels())  %>%
       fmt_number(columns = c("Base de referencia"), 
                  decimals = 3) %>%
         as_raw_html() 
```

**Método de Distancia** $DP_{2}$

```{r}
##Calculo del Método de Distancias DP2
ind_ice <- p2distance(matriz = as.matrix(ICE_2020_data[-1]), 
                       reference_vector = minRV, 
                        iterations = 50)
```

El modelo converge a la cuarta iteración

```{r}
ind_ice$iteration
```

```{r}
ICE_2020 <- cbind(ICE_2020, ind_ice[["p2distance"]])

# Se cambian los nombres de las columnas 
names(ICE_2020) = c(colnames(ICE_2020)[1:(ncol(ICE_2020)-1)], "ICE")
```

```{r, echo = FALSE, fig.height=3, fig.width=7}
p <- ICE_2020 %>%
      ggplot() + 
       geom_boxplot(aes(x = ICE, y = "", color = ICE), fill = "transparent", size = 0.7) + 
        geom_jitter(aes(x = ICE, y = "", color = ICE, fill = ICE), size = 2, alpha = 0.3) + 
         theme_ipsum_rc(grid = "X") +
                     theme(title = element_text(size = 15, family = "Century Gothic"),
                            plot.title = element_text(size = 15,family = "Century Gothic"),
                            plot.subtitle = element_text(size = 12, hjust = 0, family = "Century Gothic"),
                             plot.caption = element_text(size = 9, family = "Century Gothic"),
                             axis.text.x = element_text(size = 6, family = "Century Gothic"), 
                             axis.text.y = element_text(size = 6, family = "Century Gothic"), 
                              axis.title = element_text(size = 10, family = "Century Gothic"), 
                               axis.title.y = element_text(size = 10, family = "Century Gothic"), 
                                axis.title.x = element_text(size = 10, family = "Century Gothic"),
                                 legend.key.size = unit(0.5, 'cm'),
                               legend.text =element_text(size = 10, family = "Century Gothic"), 
                                legend.title = element_text(size = 12, family = "Century Gothic")) + 
              scale_color_viridis_c(option = "A", begin = 0.3, end = 0.8) + 
                scale_fill_viridis_c(option = "A", begin = 0.3, end = 0.8) + 
                 scale_y_discrete(expand = c(0.5,0)) +
                 labs(title = paste("Boxplot del índice de calidad del entorno"),
                       subtitle = "Nivel municipal", 
                       color = "",  
                        fill = "", 
                         x = "", 
                          y = "") 
p
```

```{r}
# Se identifican los outliers en el índice de calidad del entorno
#boxplot.stats(DP2_2010$IM_2010)$out
outliers <- boxplot.stats(ICE_2020$ICE)

## Se crea un índice ficticio quitando los outliers   
ICE_2020 <- ICE_2020 %>%
              mutate(ICE_out = case_when(.$ICE < outliers$stats[1] ~ outliers$stats[1],
                                         .$ICE > outliers$stats[5] ~ outliers$stats[5],
                                         .$ICE >= outliers$stats[1] | .$ICE <= outliers$stats[5] ~ .$ICE)) 
```

### Método de estratificación {.unnumbered}

`strata.cumrootf`: cumulative root frequency method by Dalenius and
Hodges (1959)\

**Nclass óptimo del método de Dalenius & Hodge**

`alloc` lista que especifica el esquema de asignación. La lista debe
contener 3 números para los 3 exponentes q1, q2 y q3 en el esquema de
asignación general (ver paquete de `stratification`). El valor
predeterminado es la asignación de **Neyman** (q1 = q3 = 0.5 y q2 = 0)

```{r, eval = FALSE, cache = TRUE, cache.lazy = TRUE, collapse=TRUE}
start.time <- Sys.time()
# Se define el coeficiente de variación a usar
coef.var <- 0.05

DH_Municipio <- list()
i <- 1
  sd <- matrix(NA, nrow = (1000 - 4), ncol = 3)
  meanh <- matrix(NA, nrow = (1000 - 4), ncol = 6)
  varh <- matrix(NA, nrow=(1000 - 4), ncol = 6)
 for (n in seq(5, 1000, 1)){
   DH_Municipio[[n]] <- strata.cumrootf(x = ICE_2020$ICE_out, CV = coef.var , Ls = 5, alloc = c(0.5, 0, 0.5), nclass = n)
   cum <- DH_Municipio[[n]]
   sd[i,] <-  c(n, cum$stderr, cum$CV)
   meanh[i,] <- c(n, cum$meanh)
   varh[i,] <-  c(n, cum$varh)
   i <- i + 1
}

colnames(sd) <- c("n", "sderr", "CV")
colnames(meanh) <- c("nclass", paste0(rep("Strata", 5), 1:5))
colnames(varh) <- c("nclass", paste0(rep("Strata", 5), 1:5))

end.time <- Sys.time()
time.taken <- round(end.time - start.time, 2)
time.taken

#Se guardan los resultados de las iteraciones
save(sd, file = paste0(here::here(), "/Output/Municipio/sd.Rdata"))
```

```{r, echo = FALSE}
load(paste0(here::here(), "/Output/Municipio/sd.Rdata"))
```

```{r, collapse=TRUE}
min.strata <- sd %>%
               as.data.frame() %>% 
                slice(which.min(.$CV))
```

<div class = "row">
<div class = "col-md-3">
```{r, echo = FALSE}
min.strata %>%
    kable(col.names = c("n", "Error \n estándar", "CV"),
                   digits = 4, 
                    align = 'c',
                    format.args = list(font_size = '9px', family = "Century Gothic"),
                     format = "html", 
                      booktabs = FALSE) %>% 
            kable_classic(full_width = FALSE, html_font = "Century Gothic", position = "center") %>% 
             kable_styling(bootstrap_options = c("striped", "hover", "condensed"), font_size = 9) %>%
              column_spec(1, bold = T, border_right = T) %>%
               row_spec(0, bold = T) %>%
                  row_spec(1, extra_css = 'vertical-align: middle !important; padding: 2px 8px;') %>%
              footnote(., general = "Elaboración propia", 
                        general_title = "Fuente:", 
                         footnote_as_chunk = T) 
```
</div>

<div class = "col-md-8">
```{r, echo = FALSE, out.width = "80%", out.height= "80%"}
rows <- c(nrow(sd))

p <- sd %>%
      as.data.frame() %>%
       arrange(desc(.$CV)) %>%
        mutate(count = seq(1,nrow(sd))) %>%
         ggplot() + 
          geom_point(aes(x = count, y = CV)) + 
           geom_line(aes(x = count, y = CV)) +
            geom_text(data = min.strata, aes(label = paste("CV = ", round(CV, 4) ," | nclass  =", n), x = rows -300, y = CV),  
                       vjust = -1,
                         size = 3,
                          color = "red",
                           family = "Century Gothic") +
             geom_hline(data = min.strata, aes(yintercept = CV), color = "red") +
              theme_minimal() +
                     theme(title = element_text(size = 15, family = "Century Gothic"),
                            plot.title = element_text(size = 15,family = "Century Gothic"),
                            plot.subtitle = element_text(size = 12, hjust = 0, family = "Century Gothic"),
                             plot.caption = element_text(size = 9, family = "Century Gothic"),
                             axis.text.x = element_text(size = 6, family = "Century Gothic"), 
                             axis.text.y = element_text(size = 6, family = "Century Gothic"), 
                              axis.title = element_text(size = 10, family = "Century Gothic"), 
                               axis.title.y = element_text(size = 10, family = "Century Gothic"), 
                                axis.title.x = element_text(size = 10, family = "Century Gothic"), 
                               legend.text =element_text(size = 10, family = "Century Gothic"), 
                                legend.title = element_text(size = 12, family = "Century Gothic")) + 
                labs(title = "Método de Dalenius & Hodges óptimo",
                      subtitle = paste("Índice de calidad del entorno | Método iterativo | CV Óptimo"),
                       y = "CV", 
                        x = "iteraciones") 
p
```
</div>
</div>

```{r}
strata.ice <- strata.cumrootf(ICE_2020$ICE_out,
                               CV = 0.05,  ## Revisar que tenga el mismo CV
                                Ls = 5,
                                 alloc = c(0.5,0,0.5), 
                                  nclass = min.strata$n)

## Se agrega a la base de datos
ICE_2020 <- ICE_2020 %>%
              select(-ICE_out) %>%   # Se quita el índice ficticio
                mutate(G.ICE = strata.ice[["stratumID"]])


# Se cambian los nombres de las columnas 
colnames(ICE_2020) = c(colnames(ICE_2020)[1:(ncol(ICE_2020)-1)], "G.ICE")

# Se cambian los levels de D&H
levels(ICE_2020$G.ICE) = c("Completa", "Grave", "Moderada", "Ligera", "No hay")
```

### Índice normalizado {.unnumbered}

**Indice normalizado**

**Escenarios del mínimo y máximo valor en el índice DP2**

**Se guarda la bases de Datos del ICE por municipio**

```{r}
# Desviación estandar de los indicadores
desvest <- as.matrix(apply(ICE_2020[2:16], MARGIN = 2, sd)) %>%
                       as.data.frame() %>%
                        rename("desvest" ="V1") %>%
                          mutate(sd_muestral = .$desvest *(sqrt((dim(ICE_2020[2:16])[1] -1)/dim(ICE_2020[2:16])[1]))) %>%
                            mutate(desvest.inversa = 1/(.$sd_muestral))

# Escenario mínimo
vector_minimo <- as.matrix(minRV)

tabla <- abs(vector_minimo - minRV)* desvest$desvest.inversa *
           ind_ice[["correction_factors"]][names(ICE_2020[,c(2:16)])]
minimo <- data.frame(Escenario = "Mínimo", tabla, DP2 = sum(tabla))

# Escenario mínimo  
vector_maximo <- p2distance::makeReferenceVector(ICE_2020_data[-1], reference_vector_function = 'max')

tabla <- abs(vector_maximo - minRV)* desvest$desvest.inversa *
           ind_ice[["correction_factors"]][names(ICE_2020[,c(2:16)])] 

maximo <- data.frame(Escenario = "Máximo", tabla, DP2 = sum(tabla))

# Indice normalizado
min_DP2 <- minimo$DP2[1]
max_DP2 <- maximo$DP2[1]

ICE_2020 <- ICE_2020 %>%
              mutate(ICE_Norm = (max_DP2 - .$ICE) / (max_DP2 - min_DP2))

# Se guarda el índice de calidad del entorno normalizado
save(ICE_2020, file = paste0(here::here(), "/Bases/Municipio/ICE_2020.RData"))
```


<a href="/images/Municipio/ICE_Mun_Mapa.png" data-lightbox="image-1" data-title="ICE_Mun_Mapa">
```{r, echo = FALSE, fig.width=12, fig.height=12, out.width='100%', fig.cap="Elaboración propia"}
require(knitr)
knitr::include_graphics(paste0(here::here(), "/images/Municipio/ICE_Mun_Mapa.png"))
```
</a>


