# Anexos (COBAMEX-CIF) {.unnumbered}

En este apartado vamos ir encontrando todas las anotaciones para mi tesis. 

[Trabajo aplicativo ](https://www.notion.so/Trabajo-aplicativo-fd58ff87299e4b68863daa68eb471239?pvs=21) 

[Índice de calidad del entorno](https://www.notion.so/ndice-de-calidad-del-entorno-ad60345edd864bc6ac9b132fb90b033f?pvs=21) 

[PROYECTO de Norma Oficial Mexicana PROY-NOM-039-SSA-2023, en materia de Certificación de la Discapacidad.](https://www.notion.so/PROYECTO-de-Norma-Oficial-Mexicana-PROY-NOM-039-SSA-2023-en-materia-de-Certificaci-n-de-la-Discapac-1e8d63a6634741dba9a16687a0341866?pvs=21)

[Historia ](https://www.notion.so/Historia-81de3d74c9aa4ffebd2766cb21312c7e?pvs=21)

[Referencias](https://www.notion.so/Referencias-6dacbdd8da30450fa1b6c683fa349fc9?pvs=21)

[Términos](https://www.notion.so/T-rminos-bb8c8b2d227840ce943d139d71a67c68?pvs=21)

[**Las personas con discapacidad en México: una visión censal**](https://www.notion.so/Las-personas-con-discapacidad-en-M-xico-una-visi-n-censal-fce0fe5bc6244aec908303615824c6eb?pvs=21)

## Componentes de la Clasificación Internacional del Funcionamiento, de la Discapacidad y de la Salud. {-}

Componentes que interactúan de acuerdo al enfoque integrador biopsicosocial. Inician con una condición de salud y posteriormente se subdividen en dos partes: 

**Parte 1 se ocupa del funcionamiento y la discapacidad** y dentro de ésta están las funciones y **estructuras corporales y actividad y participación**. 

**Parte 2 se ocupa de los factores contextuales**, donde se encuentran los **factores ambientales y los factores personales**. Para la Clasificación Internacional del Funcionamiento, de la Discapacidad y de la Salud, versión para la infancia y la adolescencia, es el mismo modelo. Para una valoración integral se deben considerar todos los componentes tal como se muestra en la figura.  

<a href="/images/Anexos/Componentes_CIF.png" data-lightbox="image-1" data-title="Componentes_CIF">
```{r, echo=FALSE, out.width='70%', fig.align='center'}
knitr::include_graphics(paste0(here::here(), "/images/Anexos/Componentes_CIF.png"))
```
</a>

Figura 1. Interacción de componentes de la CIF

<a href="/images/Anexos/Cuestionarios_CEDis.png" data-lightbox="image-1" data-title="Cuestionarios_CEDis">
```{r, echo=FALSE, out.width='70%', fig.align='center'}
knitr::include_graphics(paste0(here::here(), "/images/Anexos/Cuestionarios_CEDis.png"))
```
</a>

## Generalidades {-}

1. Para fines sanitarios la Secretaría de Salud (SS) es responsable del diseño del certificado de discapacidad, alineado a lo establecido en los tratados internacionales de los que México forma parte, entre los que destaca la Convención sobre los Derechos de las Personas con Discapacidad (CDPD) y adoptar la Clasificación Internacional del Funcionamiento, de la Discapacidad y de la Salud (CIF).   
2. En este sentido, a toda persona que lo solicite y posterior al proceso de valoración se le debe extender un Certificado Electrónico de Discapacidad (CEDis) en términos de lo plasmado en el Capítulo 7 de esta Norma.   
3. La Secretaría de Salud (SS), a través de la Dirección General de Información en Salud (DGIS), es responsable de elaborar, difundir y vigilar la normatividad para los procesos de diseño, captación, integración, procesamiento y difusión de las estadísticas en salud, entre la que se encuentra la relacionada con discapacidad.    
4. Todo personal de la salud o relacionado con la salud que participe en la valoración de la discapacidad, así como el profesional de la medicina o persona autorizada por la autoridad sanitaria para la expedición del Certificado Electrónico de Discapacidad (CEDis), debe estar capacitado en este proceso de acuerdo al enfoque integrador biopsicosocial y en apego a la Convención sobre los Derechos de las Personas con Discapacidad (CDPD) y la Clasificación Internacional del Funcionamiento, de la Discapacidad y de la Salud (CIF).   
5. Los datos personales y sensibles que se obtengan derivado del proceso de valoración y certificación de la discapacidad en cualquiera de sus apartados deben tratarse de conformidad con las disposiciones aplicables en materia de Transparencia, Acceso a la Información y Protección de Datos Personales.    
 
[Expedición del Certificado Electrónico de Discapacidad](https://www.notion.so/Expedici-n-del-Certificado-Electr-nico-de-Discapacidad-389e0fe809ca4d36af13d8ad81a31ea6?pvs=21)

### **Concordancia con normas mexicanas e internacionales**  {-}  

Esta norma tiene concordancia con los tratados internacionales de los que México forma parte, los cuales son:  

11.1.1. Convención sobre los Derechos de las Personas con Discapacidad  

11.1.2 Clasificación Internacional del Funcionamiento, de la Discapacidad y de la Salud   

[Cuestionarios para la evaluación](https://www.notion.so/Cuestionarios-para-la-evaluaci-n-62628c733f6349f296a5de3e701770e0?pvs=21)

17 de agosto de 2022

- Aprobado en la tercera reunión extraordinaria del CTESS  

<a href="/images/Anexos/CertificadoDiscapacidad.png" data-lightbox="image-1" data-title="CertificadoDiscapacidad">
```{r, echo=FALSE, out.width='70%', fig.align='center'}
knitr::include_graphics(paste0(here::here(), "/images/Anexos/CertificadoDiscapacidad.png"))
```
</a>

