# Históricos {.unnumbered}

## Ámbito Internacional (Internacional) {-} 

### Panorama de la Discapacidad a Nivel Internacional: Desde sus Inicios hasta la Actualidad {-} 


#### **Antigüedad:** {-}

En el **Antiguo Egipto**, la evidencia artística sugiere la presencia e integración de individuos con discapacidades en la estructura social, asignándoles roles funcionales específicos (Metzler, 2013). En contraste, la **Grecia** clásica exhibió prácticas eugenésicas, incluyendo el abandono de infantes con discapacidades en el monte Taigeto (Rocha, 2001). La **Roma** antigua presentó actitudes duales, desde el infanticidio y la explotación de personas con deformidades para entretenimiento, hasta la fundación del primer nosocomio por San Basilio en el año 370 (Aguado, 1993). La **China Antigua**, por su parte, demostró un enfoque médico temprano, con descripciones y tratamientos de diversas discapacidades documentados en textos de la dinastía Han (Lo, 2000).

#### **Edad Media:** {-}

El mundo **árabe medieval** experimentó un avance significativo en la medicina, con hospitales como el Bimaristán en Bagdad que proporcionaban tratamientos especializados para diversas discapacidades (Savage-Smith, 1996). En la **Europa medieval**, las personas con discapacidades fueron frecuentemente objeto de caridad cristiana, lo que condujo a la creación de instituciones benéficas y hospitales (Aguado, 1993). No obstante, también persistió una tradición demonológica que asociaba las discapacidades con la posesión diabólica, aunque el humanitarismo cristiano impulsó la fundación de sanatorios y hospitales (Aguado, 1993).

#### **Renacimiento y Edad Moderna:** {-}

El **Renacimiento** marcó un cambio hacia un enfoque más científico y racional de la discapacidad, con figuras como Paracelso y Vesalio que contribuyeron a la comprensión médica (Porter, 1997). El **siglo XVIII**, con la Ilustración, introdujo ideales de igualdad que influyeron en la creación de instituciones educativas especializadas para personas sordas y ciegas, como se evidenció durante la Revolución Francesa (Lane, 1984).

#### **Siglo XX:** {-}

Las **Guerras Mundiales** resultaron en un aumento sustancial de personas con discapacidades, lo que impulsó el desarrollo de tecnologías de rehabilitación (Harrison, 2000). En **1920**, Estados Unidos promulgó la Ley Smith-Fess, iniciando programas de rehabilitación vocacional. El **movimiento por los derechos civiles** en la segunda mitad del siglo XX abogó por los derechos de las personas con discapacidades, culminando en la promulgación de la Ley de Estadounidenses con Discapacidades (ADA) en 1990 (Scotch, 2001). La **Declaración Universal de Derechos Humanos (1948)** y la **Clasificación Internacional de Deficiencias, Discapacidades y Minusvalías (CIDDM) de la OMS (1980)** establecieron marcos para la igualdad y la comprensión de la discapacidad. El **Año Internacional de las Personas con Discapacidad (1981)** y las **Normas Uniformes de la ONU (1993)** promovieron la sensibilización y la acción global.

#### **Siglo XXI:** {-}

La **Clasificación Internacional del Funcionamiento, de la Discapacidad y de la Salud (CIF) de 2001** adoptó un enfoque holístico y multidimensional de la discapacidad. La **Convención sobre los Derechos de las Personas con Discapacidad (CDPD) de 2006** representó un hito al establecer un tratado internacional para proteger los derechos y la dignidad de las personas con discapacidades. Los **Objetivos de Desarrollo Sostenible (ODS) de 2015** incluyeron metas específicas para la inclusión de las personas con discapacidades en la educación y el empleo.


<a href="/images/Anexos/L%C3%ADnea%20de%20tiempo%20sobre%20discapacidad%20(Internacional).png" data-lightbox="image-10" data-title="linea_tiempo_1">
```{r, echo=FALSE, out.width='100%', fig.align='center'}
knitr::include_graphics(paste0(here::here(), "/images/Anexos/Línea de tiempo sobre discapacidad (Internacional).png"))
```
</a>

**Referencias**   
- Metzler, Irina. (2013). *Disability in Medieval Europe: Thinking about Physical Impairment during the High Middle Ages, c. 1100–1400*. Routledge.   
- Rocha, Arturo (2001). Nadie es ombligo en la tierra. Ayac xictli in tlaltícpac. Discapacidad en el México antiguo, Cultura náhuatl. TELETON, Editorial Miguel Ángel Porrúa. México.   
- Aguado Díaz, Antonio León (1993). Historia de las Deficiencias. Colección Tesis y Praxis. Escuela Libre Editorial, Fundación ONCE. Madrid, España.  
- Porter, G.L. (1997). Critical Elements for Inclusive Schools. En: Pijl, S.J., Meijer, C.J.W., y Hegerty, S. (Eds.) Inclusive Education, a Global Agenda. London : Routledge Publishing.  
- Baynton, Douglas C. (2016), “Disability in History”, Disability Studies Quarterly, 28 (3), available at: [http://dsq-sds.org](http://dsq-sds.org/)/article/view/108/108.   
- Harrison, Mark. (2000). *The Medical War: British Military Medicine in the First World War*. Oxford University Press.   
- Lo, V. (2000). *The Influence of Buddhism on Chinese Medicine*. In H. T. Barrett (Ed.), *Chinese medicine and healing: An illustrated history* (pp. 112-137). Harvard University Press.   
- Savage-Smith, E. (1996). Attitudes toward dissection in medieval Islam. *Journal of the history of medicine and allied sciences*, 50(1), 67–110. https://doi.org/10.1093/jhmas/50.1.67   
- Lane, Harlan. (1984). *When the Mind Hears: A History of the Deaf*. New York: Random House.   
- Rose, Sarah F. ‘“Crippled” Hands: Disability in Labor and Working-Class History’, Labor 2:1 (2003), 27–54.    
- Scotch, Richard K. (2001). *From Good Will to Civil Rights: Transforming Federal Disability Policy*. Temple University Press.    
- Instituto Nacional de Estadística, Geografía e Informática (INEGI). (2000). Las personas con discapacidad en México: una visión censal.   

##  Ámbito Nacional (México) {-}   

### Panorama de la Discapacidad a Nivel Nacional en México: Desde sus Inicios hasta la Actualidad {-}    

#### **Época Prehispánica:** {-}

En el México prehispánico, particularmente en la cultura Náhuatl, las enfermedades y deficiencias se entendían desde múltiples perspectivas: causas naturales, castigo divino, maleficios y la influencia de los astros (Álvarez, et al., 1960). No obstante, existían prácticas terapéuticas sofisticadas, como el uso de herbolaria y tratamientos complejos, que quedaron registrados en los Códices Florentino y Badiano (Rocha, 2001).

#### **Colonia:** {-}

Durante la Colonia, se establecieron los primeros hospitales dedicados a la atención de enfermedades mentales en el continente. En 1566, se fundó el Hospital de San Hipólito en la Ciudad de México (SSA, 2003). Posteriormente, en 1698, José Sáyago creó el Real Hospital del Divino Salvador, también enfocado en la salud mental. Hacia 1794, se sumaron el Hospital de Belén en Guadalajara y el Hospital Civil en Monterrey, ambos con secciones especializadas para deficiencias mentales (SSA, 2003).

#### **Siglo XIX:** {-}

El siglo XIX marcó un avance en la atención a personas con discapacidades sensoriales. En 1861, Benito Juárez ordenó la creación de una escuela para sordomudos en la Ciudad de México, que se materializó en 1866 gracias a José Urbano Fonseca (Fuentes, 1998).

#### **Siglo XX:** {-}

A principios del siglo XX, se multiplicaron las instituciones dedicadas a personas con discapacidades en ciudades como Veracruz, Yucatán, Jalisco y Puebla (SSA, 2003). En 1928, se fundó el Instituto Nacional de Protección a la Infancia (INPI), precursor del Sistema Nacional para el Desarrollo Integral de la Familia (DIF). La atención médica especializada y la rehabilitación dieron un paso importante con la creación del Instituto Nacional de Rehabilitación (INR) en 1970. En 1995, la reforma constitucional reconoció los derechos de las personas con discapacidades y estableció políticas públicas para su inclusión. En 1997, la Fundación Teletón comenzó a operar sus Centros de Rehabilitación e Inclusión Infantil Teletón (CRIT).

#### **Siglo XXI:** {-}

El siglo XXI ha sido testigo de importantes avances legislativos y de políticas públicas. En 2000, el XII Censo de Población y Vivienda del INEGI proporcionó datos cruciales sobre la población con discapacidad en México. En 2001, México ratificó el Protocolo Facultativo de la CEDAW. En 2005, se promulgó la Ley General de las Personas con Discapacidad y se creó el Consejo Nacional para el Desarrollo y la Inclusión de las Personas con Discapacidad (CONADIS). En 2007, México ratificó la Convención sobre los Derechos de las Personas con Discapacidad y su Protocolo Facultativo. La reforma constitucional de 2011 amplió los derechos humanos, incluyendo explícitamente a las personas con discapacidades. En 2018, entró en vigor la Ley General para la Inclusión de las Personas con Discapacidad y se realizaron reformas a la Ley General de Salud para implementar el certificado único de discapacidad basado en la CIF.


<a href="/images/Anexos/L%C3%ADnea%20de%20tiempo%20sobre%20discapacidad%20(M%C3%A9xico).png" data-lightbox="image-1" data-title="linea_tiempo_2">
```{r, echo=FALSE, out.width='100%', fig.align='center'}
knitr::include_graphics(paste0(here::here(), "/images/Anexos/Línea de tiempo sobre discapacidad (México).png"))
```
</a>

**Referencias**   
- Alvarez Amézquita, José; Bustamante, Miguel E.; López P. Antonio y Fernández del Castillo Francisco (1960). Historia de la salubridad y de la asistencia en México. Tomo II. SSA. México.   
- Rocha, Arturo (2001). Nadie es ombligo en la tierra. Ayac xictli in tlaltícpac. Discapacidad en el México antiguo, Cultura náhuatl. TELETON, Editorial Miguel Ángel Porrúa. México.    
- Fuentes, Mario Luis (1998). La asistencia social en México. Historia y perspectivas. Ediciones del
Milenio. México, D.F.   
- Secretaría de Salud (SSA). (2003). Historia de la atención a las personas con discapacidad en México. Ciudad de México: Secretaría de Salud.    

