# Históricos {.unnumbered}

## Ámbito Internacional (Internacional) {-} 

### Panorama de la Discapacidad a Nivel Internacional: Desde sus Inicios hasta la Actualidad {-} 

#### Antigüedad {-} 

En la antigüedad, las percepciones y tratamientos de la discapacidad variaban considerablemente entre culturas. En el **Egipto Antiguo**, las representaciones artísticas sugieren una cierta aceptación social de las personas con discapacidades. Por contraste, en la **Grecia Antigua**, los infanticidios motivados por eugenesia eran comunes, mientras que en **Roma** se observaban actitudes mixtas, con prácticas tanto de infanticidio como de entretenimiento mediante personas con deformidades. En la **China Antigua**, los textos médicos de la dinastía Han describían diversas discapacidades y sus tratamientos, mostrando un enfoque más médico.   

#### Edad Media {-} 

Durante la Edad Media, la percepción de la discapacidad también varió. En el mundo **islámico medieval**, se realizaron avances significativos en la medicina, lo que permitió una mejor comprensión y tratamiento de diversas discapacidades. En **Europa Medieval**, las personas con discapacidades eran a menudo vistas como objeto de caridad cristiana, lo que llevó a la fundación de instituciones benéficas y hospitales.   

#### Renacimiento y Edad Moderna {-} 

El **Renacimiento** trajo un resurgimiento del interés en la ciencia y la medicina, promoviendo un enfoque más racional hacia la discapacidad. En el siglo XVIII, la **Ilustración** introdujo ideas sobre la igualdad y los derechos humanos, influyendo en la percepción y el tratamiento de las personas con discapacidades.   

#### Siglo XX {-} 

El siglo XX fue testigo de cambios significativos. Las **Guerras Mundiales** aumentaron el número de personas con discapacidades debido a las lesiones de guerra, lo que impulsó el desarrollo de nuevas tecnologías de rehabilitación y prótesis. El **movimiento por los derechos civiles** en la segunda mitad del siglo XX también incluyó la lucha por los derechos de las personas con discapacidades, resultando en leyes como el Americans with Disabilities Act (ADA) de 1990.   

En 1981, la ONU declaró el **Año Internacional de las Personas con Discapacidad**, promoviendo la sensibilización y la acción global. En 1980, la OMS publicó la **Clasificación Internacional de Deficiencias, Discapacidades y Minusvalías (CIDDM)**, proporcionando un marco para comprender y clasificar las discapacidades.   

#### Siglo XXI {-} 

En el siglo XXI, se han hecho importantes avances en la inclusión y los derechos de las personas con discapacidades. En 2006, la ONU adoptó la **Convención sobre los Derechos de las Personas con Discapacidad (CDPD)**, un tratado internacional que busca proteger los derechos y la dignidad de las personas con discapacidades.   

Los **Objetivos de Desarrollo Sostenible (ODS)** de 2015 también incluyen varias metas específicas relacionadas con la discapacidad, como garantizar la educación inclusiva y equitativa y promover el empleo pleno y productivo.   

#### Avances Tecnológicos y Educativos {-} 

El desarrollo tecnológico ha permitido la creación de dispositivos avanzados que mejoran la movilidad y la comunicación, como sillas de ruedas motorizadas, software de reconocimiento de voz y prótesis biónicas. Los sistemas educativos han adoptado políticas más inclusivas, promoviendo la participación plena de estudiantes con discapacidades en aulas regulares mediante tecnologías de apoyo y metodologías pedagógicas adaptativas.   

#### Legislación Internacional {-} 

La **Convención sobre los Derechos de las Personas con Discapacidad de la ONU**, adoptada en 2006, ha sido fundamental en la promoción de los derechos y la dignidad de las personas con discapacidades a nivel global, obligando a los estados miembros a implementar políticas inclusivas y accesibles.  

#### Perspectivas Futuras {-} 

El futuro de la discapacidad está marcado por un enfoque en la inclusión, accesibilidad y el respeto a los derechos humanos. Los avances en tecnología asistiva, la educación inclusiva, y la expansión de leyes que protegen los derechos de las personas con discapacidad continúan siendo una prioridad global. Las campañas de sensibilización y educación pública están ayudando a reducir el estigma y promover una mayor comprensión y aceptación de la discapacidad en la sociedad.  

<a href="/images/Anexos/L%C3%ADnea%20de%20tiempo%20sobre%20discapacidad%20(Internacional).png" data-lightbox="image-1" data-title="linea_tiempo_1">
```{r, echo=FALSE, out.width='100%', fig.align='center'}
knitr::include_graphics(paste0(here::here(), "/images/Anexos/Línea de tiempo sobre discapacidad (Internacional).png"))
```
</a>

**Referencias**   
- Metzler, Irina. (2013). *Disability in Medieval Europe: Thinking about Physical Impairment during the High Middle Ages, c. 1100–1400*. Routledge.   
- Rocha, Arturo (2001). Nadie es ombligo en la tierra. Ayac xictli in tlaltícpac. Discapacidad en el México antiguo, Cultura náhuatl. TELETON, Editorial Miguel Ángel Porrúa. México.   
- Aguado Díaz, Antonio León (1993). Historia de las Deficiencias. Colección Tesis y Praxis. Escuela Libre Editorial, Fundación ONCE. Madrid, España.  
- Porter, G.L. (1997). Critical Elements for Inclusive Schools. En: Pijl, S.J., Meijer, C.J.W., y Hegerty, S. (Eds.) Inclusive Education, a Global Agenda. London : Routledge Publishing.  
- Baynton, Douglas C. (2016), “Disability in History”, Disability Studies Quarterly, 28 (3), available at: [http://dsq-sds.org](http://dsq-sds.org/)/article/view/108/108.   
- Harrison, Mark. (2000). *The Medical War: British Military Medicine in the First World War*. Oxford University Press.   
- Lo, V. (2000). *The Influence of Buddhism on Chinese Medicine*. In H. T. Barrett (Ed.), *Chinese medicine and healing: An illustrated history* (pp. 112-137). Harvard University Press.   
- Savage-Smith, E. (1996). Attitudes toward dissection in medieval Islam. *Journal of the history of medicine and allied sciences*, 50(1), 67–110. https://doi.org/10.1093/jhmas/50.1.67   
- Lane, Harlan. (1984). *When the Mind Hears: A History of the Deaf*. New York: Random House.   
- Rose, Sarah F. ‘“Crippled” Hands: Disability in Labor and Working-Class History’, Labor 2:1 (2003), 27–54.    
- Scotch, Richard K. (2001). *From Good Will to Civil Rights: Transforming Federal Disability Policy*. Temple University Press.    
- Instituto Nacional de Estadística, Geografía e Informática (INEGI). (2000). Las personas con discapacidad en México: una visión censal.   

##  Ámbito Nacional (México) {-}   

### Panorama de la Discapacidad a Nivel Nacional en México: Desde sus Inicios hasta la Actualidad {-}    

#### Época Prehispánica en México {-}    

En la época prehispánica, las culturas indígenas de México, como la náhuatl, tenían diversas formas de interpretar y tratar las discapacidades. Las enfermedades y deficiencias eran frecuentemente asociadas a razones naturales, castigos divinos, maleficios o influencias astrológicas. Los códices Florentino y Badiano documentan prácticas terapéuticas complejas, incluyendo el uso de herbolaria y otros tratamientos.   

#### Colonia en México {-}  

Durante la colonia, la atención a las personas con discapacidades comenzó a institucionalizarse. En 1566, se fundó el Hospital de San Hipólito en Ciudad de México, el primer hospital en el continente dedicado a enfermedades mentales. En 1698, José Sáyago fundó el Real Hospital del Divino Salvador, también dedicado a enfermedades mentales. En 1794, se establecieron el Hospital de Belén en Guadalajara y el Hospital Civil en Monterrey, ambos con secciones para atender a personas con deficiencias mentales.   
  
#### Siglo XIX {-}  

El siglo XIX vio avances significativos en la educación y atención a personas con discapacidades. En 1861, Benito Juárez ordenó la creación de una escuela para sordomudos en la Ciudad de México, y en 1866, José Urbano Fonseca fundó dicha escuela. Estos esfuerzos marcaron el inicio de una mayor conciencia y acción hacia la inclusión educativa de personas con discapacidades.   

#### Siglo XX {-}  

A principios del siglo XX, se fundaron varias instituciones dedicadas a personas con discapacidades en ciudades como Veracruz, Yucatán, Jalisco y Puebla. En 1928, se creó el Instituto Nacional de Protección a la Infancia (INPI), precursor del Sistema Nacional para el Desarrollo Integral de la Familia (DIF). En 1970, se estableció el Instituto Nacional de Rehabilitación (INR) para proporcionar atención médica especializada y rehabilitación. En 1995, una reforma constitucional reconoció los derechos de las personas con discapacidades y estableció políticas públicas para su inclusión. En 1997, se creó la Fundación Teletón, que ofrece atención y rehabilitación a través de sus Centros de Rehabilitación e Inclusión Infantil Teletón (CRIT).   

#### Siglo XXI {-}  

En el siglo XXI, México ha continuado avanzando en la inclusión y derechos de las personas con discapacidades. El XII Censo de Población y Vivienda del 2000 proporcionó datos relevantes sobre la población con discapacidad en el país. En 2005, se publicó la Ley General de las Personas con Discapacidad y se creó el Consejo Nacional para el Desarrollo y la Inclusión de las Personas con Discapacidad (CONADIS). En 2007, México ratificó la Convención sobre los Derechos de las Personas con Discapacidad y su Protocolo Facultativo, adoptados por la Asamblea General de las Naciones Unidas en 2006. En 2011, una reforma constitucional amplió los derechos humanos en México, incluyendo a las personas con discapacidades.   

#### Avances Tecnológicos y Educativos {-}  

El desarrollo tecnológico en México ha permitido la creación de dispositivos avanzados que mejoran la movilidad y la comunicación, como sillas de ruedas motorizadas, software de reconocimiento de voz y prótesis biónicas. Los sistemas educativos han adoptado políticas más inclusivas, promoviendo la participación plena de estudiantes con discapacidades en aulas regulares mediante tecnologías de apoyo y metodologías pedagógicas adaptativas.   

#### Perspectivas Futuras {-}  
a
El futuro de la discapacidad en México está marcado por un enfoque en la inclusión, accesibilidad y el respeto a los derechos humanos. Los avances en tecnología asistiva, la educación inclusiva y la expansión de leyes que protegen los derechos de las personas con discapacidad continúan siendo una prioridad. Las campañas de sensibilización y educación pública están ayudando a reducir el estigma y promover una mayor comprensión y aceptación de la discapacidad en la sociedad.   

<a href="/images/Anexos/L%C3%ADnea%20de%20tiempo%20sobre%20discapacidad%20(M%C3%A9xico).png" data-lightbox="image-1" data-title="linea_tiempo_2">
```{r, echo=FALSE, out.width='100%', fig.align='center'}
knitr::include_graphics(paste0(here::here(), "/images/Anexos/Línea de tiempo sobre discapacidad (México).png"))
```
</a>

**Referencias**   
- Alvarez Amézquita, José; Bustamante, Miguel E.; López P. Antonio y Fernández del Castillo Francisco (1960). Historia de la salubridad y de la asistencia en México. Tomo II. SSA. México.   
- Rocha, Arturo (2001). Nadie es ombligo en la tierra. Ayac xictli in tlaltícpac. Discapacidad en el México antiguo, Cultura náhuatl. TELETON, Editorial Miguel Ángel Porrúa. México.    
- Fuentes, Mario Luis (1998). La asistencia social en México. Historia y perspectivas. Ediciones del
Milenio. México, D.F.   
- Secretaría de Salud (SSA). (2003). Historia de la atención a las personas con discapacidad en México. Ciudad de México: Secretaría de Salud.    

