# Históricos {.unnumbered}

## Ámbito Internacional (Internacional) {-} 

### Panorama de la Discapacidad a Nivel Internacional: Desde sus Inicios hasta la Actualidad {-} 


#### **Antigüedad:** {-}

En el **Antiguo Egipto**, la evidencia artística sugiere la presencia e integración de individuos con discapacidades en la estructura social, asignándoles roles funcionales específicos (Metzler, 2013). En contraste, la **Grecia** clásica exhibió prácticas eugenésicas, incluyendo el abandono de infantes con discapacidades en el monte Taigeto (Rocha, 2001). La **Roma** antigua presentó actitudes duales, desde el infanticidio y la explotación de personas con deformidades para entretenimiento, hasta la fundación del primer nosocomio por San Basilio en el año 370 (Aguado, 1993). La **China Antigua**, por su parte, demostró un enfoque médico temprano, con descripciones y tratamientos de diversas discapacidades documentados en textos de la dinastía Han (Lo, 2000).

#### **Edad Media:** {-}

El mundo **árabe medieval** experimentó un avance significativo en la medicina, con hospitales como el Bimaristán en Bagdad que proporcionaban tratamientos especializados para diversas discapacidades (Savage-Smith, 1996). En la **Europa medieval**, las personas con discapacidades fueron frecuentemente objeto de caridad cristiana, lo que condujo a la creación de instituciones benéficas y hospitales (Aguado, 1993). No obstante, también persistió una tradición demonológica que asociaba las discapacidades con la posesión diabólica, aunque el humanitarismo cristiano impulsó la fundación de sanatorios y hospitales (Aguado, 1993).

#### **Renacimiento y Edad Moderna:** {-}

El **Renacimiento** marcó un cambio hacia un enfoque más científico y racional de la discapacidad, con figuras como Paracelso y Vesalio que contribuyeron a la comprensión médica (Porter, 1997). El **siglo XVIII**, con la Ilustración, introdujo ideales de igualdad que influyeron en la creación de instituciones educativas especializadas para personas sordas y ciegas, como se evidenció durante la Revolución Francesa (Lane, 1984).

#### **Siglo XX:** {-}

Las **Guerras Mundiales** resultaron en un aumento sustancial de personas con discapacidades, lo que impulsó el desarrollo de tecnologías de rehabilitación (Harrison, 2000). En **1920**, Estados Unidos promulgó la Ley Smith-Fess, iniciando programas de rehabilitación vocacional. El **movimiento por los derechos civiles** en la segunda mitad del siglo XX abogó por los derechos de las personas con discapacidades, culminando en la promulgación de la Ley de Estadounidenses con Discapacidades (ADA) en 1990 (Scotch, 2001). La **Declaración Universal de Derechos Humanos (1948)** y la **Clasificación Internacional de Deficiencias, Discapacidades y Minusvalías (CIDDM) de la OMS (1980)** establecieron marcos para la igualdad y la comprensión de la discapacidad. El **Año Internacional de las Personas con Discapacidad (1981)** y las **Normas Uniformes de la ONU (1993)** promovieron la sensibilización y la acción global.

#### **Siglo XXI:** {-}

La **Clasificación Internacional del Funcionamiento, de la Discapacidad y de la Salud (CIF) de 2001** adoptó un enfoque holístico y multidimensional de la discapacidad. La **Convención sobre los Derechos de las Personas con Discapacidad (CDPD) de 2006** representó un hito al establecer un tratado internacional para proteger los derechos y la dignidad de las personas con discapacidades. Los **Objetivos de Desarrollo Sostenible (ODS) de 2015** incluyeron metas específicas para la inclusión de las personas con discapacidades en la educación y el empleo.


<a href="/images/Anexos/L%C3%ADnea%20de%20tiempo%20sobre%20discapacidad%20(Internacional).png" data-lightbox="image-10" data-title="linea_tiempo_1">
```{r, echo=FALSE, out.width='100%', fig.align='center'}
knitr::include_graphics(paste0(here::here(), "/images/Anexos/Línea de tiempo sobre discapacidad (Internacional).png"))
```
</a>

**Referencias**   
- Metzler, Irina. (2013). *Disability in Medieval Europe: Thinking about Physical Impairment during the High Middle Ages, c. 1100–1400*. Routledge.   
- Rocha, Arturo (2001). Nadie es ombligo en la tierra. Ayac xictli in tlaltícpac. Discapacidad en el México antiguo, Cultura náhuatl. TELETON, Editorial Miguel Ángel Porrúa. México.   
- Aguado Díaz, Antonio León (1993). Historia de las Deficiencias. Colección Tesis y Praxis. Escuela Libre Editorial, Fundación ONCE. Madrid, España.  
- Porter, G.L. (1997). Critical Elements for Inclusive Schools. En: Pijl, S.J., Meijer, C.J.W., y Hegerty, S. (Eds.) Inclusive Education, a Global Agenda. London : Routledge Publishing.  
- Baynton, Douglas C. (2016), “Disability in History”, Disability Studies Quarterly, 28 (3), available at: [http://dsq-sds.org](http://dsq-sds.org/)/article/view/108/108.   
- Harrison, Mark. (2000). *The Medical War: British Military Medicine in the First World War*. Oxford University Press.   
- Lo, V. (2000). *The Influence of Buddhism on Chinese Medicine*. In H. T. Barrett (Ed.), *Chinese medicine and healing: An illustrated history* (pp. 112-137). Harvard University Press.   
- Savage-Smith, E. (1996). Attitudes toward dissection in medieval Islam. *Journal of the history of medicine and allied sciences*, 50(1), 67–110. https://doi.org/10.1093/jhmas/50.1.67   
- Lane, Harlan. (1984). *When the Mind Hears: A History of the Deaf*. New York: Random House.   
- Rose, Sarah F. ‘“Crippled” Hands: Disability in Labor and Working-Class History’, Labor 2:1 (2003), 27–54.    
- Scotch, Richard K. (2001). *From Good Will to Civil Rights: Transforming Federal Disability Policy*. Temple University Press.    
- Instituto Nacional de Estadística, Geografía e Informática (INEGI). (2000). Las personas con discapacidad en México: una visión censal.   

##  Ámbito Nacional (México) {-}   

### Panorama de la Discapacidad a Nivel Nacional en México: Desde sus Inicios hasta la Actualidad {-}    

#### Época Prehispánica en México {-}    

En la época prehispánica, las culturas indígenas de México, como la náhuatl, tenían diversas formas de interpretar y tratar las discapacidades. Las enfermedades y deficiencias eran frecuentemente asociadas a razones naturales, castigos divinos, maleficios o influencias astrológicas. Los códices Florentino y Badiano documentan prácticas terapéuticas complejas, incluyendo el uso de herbolaria y otros tratamientos.   

#### Colonia en México {-}  

Durante la colonia, la atención a las personas con discapacidades comenzó a institucionalizarse. En 1566, se fundó el Hospital de San Hipólito en Ciudad de México, el primer hospital en el continente dedicado a enfermedades mentales. En 1698, José Sáyago fundó el Real Hospital del Divino Salvador, también dedicado a enfermedades mentales. En 1794, se establecieron el Hospital de Belén en Guadalajara y el Hospital Civil en Monterrey, ambos con secciones para atender a personas con deficiencias mentales.   
  
#### Siglo XIX {-}  

El siglo XIX vio avances significativos en la educación y atención a personas con discapacidades. En 1861, Benito Juárez ordenó la creación de una escuela para sordomudos en la Ciudad de México, y en 1866, José Urbano Fonseca fundó dicha escuela. Estos esfuerzos marcaron el inicio de una mayor conciencia y acción hacia la inclusión educativa de personas con discapacidades.   

#### Siglo XX {-}  

A principios del siglo XX, se fundaron varias instituciones dedicadas a personas con discapacidades en ciudades como Veracruz, Yucatán, Jalisco y Puebla. En 1928, se creó el Instituto Nacional de Protección a la Infancia (INPI), precursor del Sistema Nacional para el Desarrollo Integral de la Familia (DIF). En 1970, se estableció el Instituto Nacional de Rehabilitación (INR) para proporcionar atención médica especializada y rehabilitación. En 1995, una reforma constitucional reconoció los derechos de las personas con discapacidades y estableció políticas públicas para su inclusión. En 1997, se creó la Fundación Teletón, que ofrece atención y rehabilitación a través de sus Centros de Rehabilitación e Inclusión Infantil Teletón (CRIT).   

#### Siglo XXI {-}  

En el siglo XXI, México ha continuado avanzando en la inclusión y derechos de las personas con discapacidades. El XII Censo de Población y Vivienda del 2000 proporcionó datos relevantes sobre la población con discapacidad en el país. En 2005, se publicó la Ley General de las Personas con Discapacidad y se creó el Consejo Nacional para el Desarrollo y la Inclusión de las Personas con Discapacidad (CONADIS). En 2007, México ratificó la Convención sobre los Derechos de las Personas con Discapacidad y su Protocolo Facultativo, adoptados por la Asamblea General de las Naciones Unidas en 2006. En 2011, una reforma constitucional amplió los derechos humanos en México, incluyendo a las personas con discapacidades.   

#### Avances Tecnológicos y Educativos {-}  

El desarrollo tecnológico en México ha permitido la creación de dispositivos avanzados que mejoran la movilidad y la comunicación, como sillas de ruedas motorizadas, software de reconocimiento de voz y prótesis biónicas. Los sistemas educativos han adoptado políticas más inclusivas, promoviendo la participación plena de estudiantes con discapacidades en aulas regulares mediante tecnologías de apoyo y metodologías pedagógicas adaptativas.   

#### Perspectivas Futuras {-}  
a
El futuro de la discapacidad en México está marcado por un enfoque en la inclusión, accesibilidad y el respeto a los derechos humanos. Los avances en tecnología asistiva, la educación inclusiva y la expansión de leyes que protegen los derechos de las personas con discapacidad continúan siendo una prioridad. Las campañas de sensibilización y educación pública están ayudando a reducir el estigma y promover una mayor comprensión y aceptación de la discapacidad en la sociedad.   

<a href="/images/Anexos/L%C3%ADnea%20de%20tiempo%20sobre%20discapacidad%20(M%C3%A9xico).png" data-lightbox="image-1" data-title="linea_tiempo_2">
```{r, echo=FALSE, out.width='100%', fig.align='center'}
knitr::include_graphics(paste0(here::here(), "/images/Anexos/Línea de tiempo sobre discapacidad (México).png"))
```
</a>

**Referencias**   
- Alvarez Amézquita, José; Bustamante, Miguel E.; López P. Antonio y Fernández del Castillo Francisco (1960). Historia de la salubridad y de la asistencia en México. Tomo II. SSA. México.   
- Rocha, Arturo (2001). Nadie es ombligo en la tierra. Ayac xictli in tlaltícpac. Discapacidad en el México antiguo, Cultura náhuatl. TELETON, Editorial Miguel Ángel Porrúa. México.    
- Fuentes, Mario Luis (1998). La asistencia social en México. Historia y perspectivas. Ediciones del
Milenio. México, D.F.   
- Secretaría de Salud (SSA). (2003). Historia de la atención a las personas con discapacidad en México. Ciudad de México: Secretaría de Salud.    

