---
title: "Índice de Calidad del Entorno"
author: "Diana Villasana Ocampo"
date: "`r Sys.Date()`"
site: bookdown::bookdown_site
documentclass: book
bibliography: [book.bib, packages.bib]
description: |
  This is a minimal example of using the bookdown package to write a book.
  The HTML output format for this example is bookdown::bs4_book,
  set in the _output.yml file.
biblio-style: apalike
csl: chicago-fullnote-bibliography.csl
---

# Introducción {.unlisted .unnumbered}

Placeholder


## Estructura del índice de calidad del entorno {-}

<!--chapter:end:index.Rmd-->


# Metodología {.unlisted .unnumbered}

Placeholder


## Primera etapa: construcción de indicadores {-} 
## Segunda etapa: Análisis de Componentes Principales (PCA) {-}   
### Ventajas y Desventajas del PCA {-}  
### Aplicación del PCA {-}  
### Validación del PCA {-}  
### Descomposición de componentes principales {-}  
### Identificación de datos atípicos {-}   
### Método de Componentes Principales Robustos `RPCA`  {-}
## Tercera etapa: Regresión de Componentes Principales (`PCR`) {-}
## Método de distancias ponderadas al cuadrado $DP_2$ {-}

<!--chapter:end:01_Modelo.Rmd-->


# Fuentes de información {.unnumbered}

Placeholder


## Indicadores sociodemográficos {-}
## Equipamiento {-}
### DENUE {-}
#### Municipio {-}
#### Localidad {-}
#### AGEB {-}
### SEP {-}
#### Municipio {-}
#### Localidad {-}
#### AGEB {-}
### CLUES {-}
#### Municipio {-}
#### Localidad {-}
#### AGEB {-}
## Índice de accesibilidad (IA) {-}
#### Municipio {-}
#### Localidad {-}
## Entorno Urbano {-}
###  `Caso particular` {-}
#### Nivel Localidad {-}
#### Nivel AGEB {-}

<!--chapter:end:02_Bases.Rmd-->


# Municipio {.unlisted .unnumbered}

Placeholder


## Marginación {.unnumbered}
## Equipamiento {.unnumbered}
### DENUE {.unnumbered}
#### Valores extremos {.unnumbered}
#### Validación Cruzada {.unnumbered}
### Educación {.unnumbered}
#### Valores extremos {.unnumbered}
#### Validación Cruzada {.unnumbered}
### Salud {.unnumbered}
#### Valores extremos {.unnumbered}
#### Validación Cruzada {.unnumbered}
## Accesibilidad {.unnumbered}
## Calidad del entorno {.unnumbered}
### Método de Distancias $DP_2$ {.unnumbered}
### Método de estratificación {.unnumbered}
### Índice normalizado {.unnumbered}

<!--chapter:end:03_Municipio.Rmd-->


# Localidad {.unlisted .unnumbered}

Placeholder


## Marginación {.unnumbered}
## Equipamiento {.unnumbered}
### DENUE {.unnumbered}
#### Valores extremos {.unnumbered}
#### Validación Cruzada {.unnumbered}
### Educación {.unnumbered}
#### Valores extremos {.unnumbered}
#### Validación Cruzada {.unnumbered}
### Salud {.unnumbered}
#### Caso extremos {-}
#### Validación Cruzada {.unnumbered}
## Calidad del entorno {-}
### Método de estratificación {.unnumbered}
### Índice normalizado {.unnumbered}

<!--chapter:end:04_Localidad.Rmd-->


# AGEB {.unlisted .unnumbered}

Placeholder


## Marginación {.unnumbered}
## Equipamiento {.unnumbered}
### DENUE {.unnumbered}
#### Valores extremos {.unnumbered}
### Educación {.unnumbered}
#### Valores extremos {.unnumbered}
### Salud {.unnumbered}
#### Caso extremos {-}
## Entorno urbano {.unnumbered}
#### Caso extremos {-}
## Calidad del entorno {-}
### Método de Distancias $DP_2$ {.unnumbered}
### Método de estratificación {.unnumbered}

<!--chapter:end:05_AGEB.Rmd-->

```{r include=FALSE, cache=FALSE}
# example R options set globally
options(width = 80)

# example chunk options set globally
knitr::opts_chunk$set(
  comment = "#>",
  collapse = TRUE,
  message = FALSE,
  cache = TRUE,
  warning = FALSE
)
knitr::opts_knit$set(root.dir = rprojroot::find_rstudio_root_file())
setwd(here::here())
```
# Criterios de validación {.unlisted .unnumbered}  

En este apartado se desglozaran todos los criterios que se usaron para validar los datos. 

## Municipio {-} 

Se utilizó como criterio los gráficos de sedimentación y la contriución de la variables en cada uno de los componentes y la varianza acumulada.

<a href="/images/Municipio/Comportamiento acumulado_PC1 a PC9_IMM.png" data-lightbox="image-7" data-title="IMM_Sedimentacion">
```{r, echo = FALSE, fig.width=12, fig.height=12, out.width='100%'}
require(knitr)
knitr::include_graphics(paste0(here::here(), "/images/Municipio/Comportamiento acumulado_PC1 a PC9_IMM.png"))
```
</a>

**Contribución de las variables**
<a href="/images/Municipio/Contribución de las variables_IMM.png" data-lightbox="image-8" data-title="IMM_Contribucion">
```{r, echo = FALSE, fig.width=12, fig.height=12, out.width='100%'}
require(knitr)
knitr::include_graphics(paste0(here::here(), "/images/Municipio/Contribución de las variables_IMM.png"))
```
</a>


## Localidad {-}

## AGEB {-}

<!--chapter:end:06_Validacion.Rmd-->

```{r include=FALSE, cache=FALSE}
# example R options set globally
options(width = 80)

# example chunk options set globally
knitr::opts_chunk$set(
  comment = "#>",
  collapse = TRUE,
  message = FALSE,
  cache = TRUE,
  warning = FALSE
)
knitr::opts_knit$set(root.dir = rprojroot::find_rstudio_root_file())
setwd(here::here())
```
# Discusión {.unnumbered}

<!--chapter:end:07_Observaciones.Rmd-->


# Anexos (COBAMEX-CIF) {.unnumbered}

Placeholder


## Componentes de la Clasificación Internacional del Funcionamiento, de la Discapacidad y de la Salud. {-}
## Generalidades {-}
### **Concordancia con normas mexicanas e internacionales**  {-}  

<!--chapter:end:08_Anexos.Rmd-->


# Marcos Normativos {.unnumbered}

Placeholder


## PROY-NOM-039-SSA-2023 {-}  
### 13 de diciembre de 2006 {-}    
#### La Asamblea General de las Naciones Unidas aprobó la Convención sobre los Derechos delas Personas con Discapacidad. {-}  
### 30 de marzo de 2007 {-}  
### 12 de julio de 2018, {-}  
### Reglamento Interior de la Secretaría de Salud  {-}  
### Ley de Infraestructura de la Calidad  {-}  
### El Comité Consultivo Nacional de Normalización de Salud Pública  {-}  
### Ley General de Salud  {-}  
## Objetivo y campo de aplicación  {-}  
## Referencias normativas  {-}  
### Norma Oficial Mexicana NOM-004-SSA3-2012, Del expediente clínico.  {-}  
### Norma Oficial Mexicana NOM-005-SSA3-2018, Que establece los requisitos mínimos de infraestructura y equipamiento de establecimientos para la atención médica de pacientes ambulatorios.  {-}  
### Norma Oficial Mexicana NOM-007-SSA2-2016, Para la atención de la mujer durante el embarazo, parto y puerperio, y dela persona recién nacida.  {-}  
### Norma Oficial Mexicana NOM-008-SEGOB-2015, Personas con discapacidad. - Acciones de prevención y condiciones de seguridad en materia de protección civil en situación de emergencia o desastre.  {-}  
### Norma Oficial Mexicana NOM-015-SSA3-2012, Para la atención integral de personas con discapacidad.  {-}  
### Norma Oficial Mexicana NOM-016-SSA3-2012, Que establece las características mínimas de infraestructura y equipamiento de hospitales y consultorios de atención médica especializada.  {-}  
### Norma Oficial Mexicana NOM-024-SSA3-2012, Sistemas de información de registro electrónico para la salud. Intercambio de información en salud.  {-}  
### Norma Oficial Mexicana NOM-025-SSA2-2014, Para la prestación de servicios de salud en unidades de atención integral hospitalaria médico-psiquiátrica.  {-}  
### Norma Oficial Mexicana NOM-030-SSA3-2013, Que establece las características arquitectónicas para facilitar el acceso, tránsito, uso y permanencia de las personas con discapacidad en establecimientos para la atención médica ambulatoria y hospitalaria del Sistema Nacional de Salud.  {-}  
### Norma Oficial Mexicana NOM-034-SSA2-2013, Para la prevención y control de los defectos al nacimiento.  {-}  
### Norma Oficial Mexicana NOM-035-SSA3-2012, En materia de información en salud.  {-}  
### Norma Oficial Mexicana PROY-NOM-039-SSA-2023, en materia de Certificación de la Discapacidad.  {-}  
## Referencias  {-}  

<!--chapter:end:09_Normas.Rmd-->


# Históricos {.unnumbered}

Placeholder


## Ámbito Internacional (Internacional) {-} 
### Panorama de la Discapacidad a Nivel Internacional: Desde sus Inicios hasta la Actualidad {-} 
#### **Antigüedad:** {-}
#### **Edad Media:** {-}
#### **Renacimiento y Edad Moderna:** {-}
#### **Siglo XX:** {-}
#### **Siglo XXI:** {-}
##  Ámbito Nacional (México) {-}   
### Panorama de la Discapacidad a Nivel Nacional en México: Desde sus Inicios hasta la Actualidad {-}    
#### **Época Prehispánica:** {-}
#### **Colonia:** {-}
#### **Siglo XIX:** {-}
#### **Siglo XX:** {-}
#### **Siglo XXI:** {-}

<!--chapter:end:10_Historicos.Rmd-->


# Referencias {.unnumbered}

Placeholder



<!--chapter:end:11_Referencias.Rmd-->

