---
title: "Índice de Calidad del Entorno"
author: "Diana Villasana Ocampo"
date: "`r Sys.Date()`"
site: bookdown::bookdown_site
documentclass: book
bibliography: [book.bib, packages.bib]
description: |
  This is a minimal example of using the bookdown package to write a book.
  The HTML output format for this example is bookdown::bs4_book,
  set in the _output.yml file.
biblio-style: apalike
csl: chicago-fullnote-bibliography.csl
---
```{r include=FALSE, cache=FALSE}
# example R options set globally
options(width = 80)

# example chunk options set globally
knitr::opts_chunk$set(
  comment = "#>",
  collapse = TRUE,
  message = FALSE,
  warning = FALSE
)
knitr::opts_knit$set(root.dir = rprojroot::find_rstudio_root_file())
setwd(here::here())
```

# Introducción {.unlisted .unnumbered}

El `Índice de Calidad del Entorno (ICE)`, es una herramenta, el cual su objetivo, es medir la concentración y dispersión de acceso a servicios, calidad de las viviendas, ubicación y infrestructura urbana.  

## Estructura del índice de calidad del entorno {-}

```{r, echo =}
readRDS(file = paste0(here::here(), "/images/Estructura_ICE.RDS"))
```


## Equipamiento Urbano {-}

<a href="images/IE_Estructura.png" data-lightbox="image-1" data-title="metodologia">
```{r, echo = FALSE, fig.width=12, fig.height=12, out.width='100%'}
require(knitr)
knitr::include_graphics(paste0(here::here(), "/images/IE_Estructura.png"))
```
</a>

```{r, include=FALSE}
# automatically create a bib database for R packages
knitr::opts_chunk$set(echo = TRUE, message = FALSE, warning = FALSE, cache = TRUE, 
                       eval = TRUE)
knitr::opts_knit$set(root.dir = rprojroot::find_rstudio_root_file())
setwd(rprojroot::find_rstudio_root_file())
```  

```{r, echo=FALSE, results=FALSE}
#Font Stlye
require(showtext)
library(extrafont)
# activar showtext
windowsFonts()
#Century Gothic
```

```{r, echo = FALSE}
# Librerías que se usaron en el documento
require(corrplot)
require(doMC)
require(dplyr)
require(extrafont)
require(factoextra)
require(FactoMineR)
require(ggplot2)
require(ggthemes)
require(ggpubr)
require(hrbrthemes)
require(haven)
require(kableExtra)
require(knitr)
require(openxlsx)
require(paletteer)
require(p2distance)
require(pls)
library(plotly)
require(readxl)
require(reshape2)
require(rrcov)
require(showtext)
require(stratification)
require(tibble)
require(tidyr)
require(unikn)
require(visNetwork)
set.seed(321)
```
```{r include=FALSE, eval=FALSE}
# automatically create a bib database for R packages
knitr::write_bib(c(
  .packages(), 'bookdown', 'knitr', 'rmarkdown', 'dp2distance', 'statification', 'corrplot'
), 'packages.bib')
```

Como se van a estructurar los cápitulos 

Donde se van a exportar los datos 
Archivo de donde se van a leer los datos

También PCR solamente se toma en cuenta los casos que no exite equipamiento en los diferentes niveles. A nivel municipal, aquellos municipios que no cuentan con equipamiento de los que sí presentan. 


```{block2, type='rmdwarning'}
Este material no es introductorio al uso de R, es dirigido a personas que tienen conocimientos al lenguaje de programación. 
```

<!--chapter:end:index.Rmd-->


# Metodología {.unlisted .unnumbered}

Placeholder


## Indicadores simples {-}
##  Análisis de Componentes Principales `PCA`  {-} 
### Descomposición de componentes principales {-}
### Identificación de datos atípicos {-}   
### Método de Componentes Principales Robustos `RPCA`  {-}
## Regresión de Componentes Principales (`PCR`) {-}
## Método de distancias ponderadas al cuadrado $DP_2$ {-}

<!--chapter:end:01_Modelo.Rmd-->


# Fuentes de información {.unnumbered}

Placeholder


## CPV2020 {-}
## DENUE {-}
### Municipio {-}
### Localidad {-}
### AGEB {-}
## SEP {-}
### Municipio {-}
### Localidad {-}
### AGEB {-}
## CLUES {-}
### Municipio {-}
### Localidad {-}
### AGEB {-}
## IAL {-}
### Municipio {-}
### Localidad {-}
## Entorno Urbano {-}
###  `Caso particular` {-}
### Nivel Localidad {-}
### Nivel AGEB {-}

<!--chapter:end:02_Bases.Rmd-->


# Municipio {.unlisted .unnumbered}

Placeholder


## Marginación {.unnumbered}
## Equipamiento {.unnumbered}
### DENUE {.unnumbered}
#### Valores extremos {.unnumbered}
### Educación {.unnumbered}
#### Valores extremos {.unnumbered}
### Salud {.unnumbered}
#### Caso extremos {.unnumbered}
## Accesibilidad {.unnumbered}
## Calidad del entorno {.unnumbered}
### Método de Distancias $DP_2$ {.unnumbered}
### Método de estratificación {.unnumbered}
### Índice normalizado {.unnumbered}

<!--chapter:end:03_Municipio.Rmd-->


# Localidad {.unlisted .unnumbered}

Placeholder


## Marginación {.unnumbered}
## Equipamiento {.unnumbered}
### DENUE {.unnumbered}
#### Valores extremos {.unnumbered}
### Educación {.unnumbered}
#### Valores extremos {.unnumbered}
### Salud {.unnumbered}
#### Caso extremos {-}
## Calidad del entorno {-}
### Método de estratificación {.unnumbered}
### Índice normalizado {.unnumbered}

<!--chapter:end:04_Localidad.Rmd-->


# AGEB {.unlisted .unnumbered}

Placeholder


## Marginación {.unnumbered}
## Equipamiento {.unnumbered}
### DENUE {.unnumbered}
#### Valores extremos {.unnumbered}
### Educación {.unnumbered}
#### Valores extremos {.unnumbered}
### Salud {.unnumbered}
#### Caso extremos {-}
## Entorno urbano {.unnumbered}
#### Caso extremos {-}
## Calidad del entorno {-}
### Método de Distancias $DP_2$ {.unnumbered}
### Método de estratificación {.unnumbered}

<!--chapter:end:05_AGEB.Rmd-->

```{r include=FALSE, cache=FALSE}
# example R options set globally
options(width = 80)

# example chunk options set globally
knitr::opts_chunk$set(
  comment = "#>",
  collapse = TRUE,
  message = FALSE,
  warning = FALSE
)
knitr::opts_knit$set(root.dir = rprojroot::find_rstudio_root_file())
setwd(here::here())
```
# Resumen general {.unlisted .unnumbered}

<!--chapter:end:06_Observaciones.Rmd-->

```{r include=FALSE, cache=FALSE}
# example R options set globally
options(width = 80)

# example chunk options set globally
knitr::opts_chunk$set(
  comment = "#>",
  collapse = TRUE,
  message = FALSE,
  warning = FALSE
)
knitr::opts_knit$set(root.dir = rprojroot::find_rstudio_root_file())
setwd(here::here())
```
# Referencias {.unnumbered}

Las librerías que se usaron para este projecto. 

```{r, collapse=FALSE}
sesion_info <- devtools::session_info()
```


```{r, echo = FALSE}
kable(dplyr::select(tibble::as_tibble(sesion_info$packages %>% dplyr::filter(attached == TRUE)),
                    c(package, loadedversion, source))) %>%
   kable_classic(full_width = TRUE, html_font = "Century Gothic") %>% 
    scroll_box(width = "100%", height = "200px")
```

<!--chapter:end:07_Referencias.Rmd-->

